臺灣高等法院臺南分院刑事判決　　 99年度重上更(一)字第162號
上　訴　人　
即　被　告　李方伶　即李亞欣 　　　
　　　　　　楊欣毓　即楊寶玉
上　二　人
選任辯護人　蔡文斌律師
　　　　　　王盛鐸律師
　　　　　　王建強律師
上　訴　人
即　被　告　周文得　
選任辯護人　蘇正信律師
　　　　　　蔡弘琳律師
上　訴　人
即　被　告　吳正山　
選任辯護人　李合法律師（扶助律師）
　　　　　　趙培皓律師（扶助律師）
上　訴　人
即　被　告　鄭義憲　
選任辯護人　林金宗律師（扶助律師）
上　訴　人
即　被　告　鄭富仁　
選任辯護人　蘇文奕律師（扶助律師）
　　　　　　陳郁芬律師（扶助律師）
上列上訴人因違反兒童及少年性交易防制條例等案件，不服臺灣
台南地方法院95年度訴字第374號中華民國97年4月10日第一審判
決（起訴案號：臺灣台南地方法院檢察署91年度偵字第4498號，
92年度偵字第742、748號，92年度少連偵字第12、13號），提起
上訴，經最高法院第一次發回更審，本院判決如下：
    主  文
原判決關於楊欣毓（被訴於水藍色PUB 意圖營利而容留使未滿18
歲子女為性交易罪，經原審判處有期徒刑參年貳月、併科罰金新
台幣拾萬元暨定應執行刑部分）及李方伶、周文得、吳正山、鄭
富仁、鄭義憲部分均撤銷。
【李方伶即李亞欣】共同意圖營利而容留使未滿十八歲之人性交
易為常業，處有期徒刑柒年陸月，併科罰金新台幣參拾萬元，罰
金如易服勞役，以罰金總額與陸個月之日數比例折算。扣案電話
聯絡簿壹本、打卡片參拾貳張、薪資袋拾壹張、人事資料拾壹紙
、帳冊壹本、本票捌紙、電話名冊柒紙等物，均沒收。
【周文得】共同意圖營利而容留使未滿十八歲之人性交易為常業
，處有期徒刑陸年陸月，併科罰金新台幣壹拾萬元，罰金如易服
勞役，以新台幣壹仟元折算壹日。扣案電話聯絡簿壹本、打卡片
參拾貳張、薪資袋拾壹張、人事資料拾壹紙、帳冊壹本、本票捌
紙、電話名冊柒紙等物，均沒收。
【楊欣毓即楊寶玉】共同意圖使女子與他人為猥褻之行為而容留
以營利為常業，處有期徒刑貳年陸月，併科罰金新台幣陸萬元，
罰金如易服勞役，以新台幣壹仟元折算壹日；減為有期徒刑壹年
參月，併科罰金新台幣參萬元，罰金如易服勞役，以新台幣壹仟
元折算壹日。扣案電話聯絡簿壹本、打卡片參拾貳張、薪資袋拾
壹張、人事資料拾壹紙、帳冊壹本、本票捌紙、電話名冊柒紙等
物，均沒收。
【吳正山】幫助共同意圖營利而容留使未滿十八歲之人性交易為
常業，處有期徒刑壹年捌月，併科罰金新台幣參萬元，罰金如易
服勞役，以新台幣壹仟元折算壹日。
【鄭富仁】、【鄭義憲】均無罪。
    事  實
一、【李方伶】(綽號「阿芬」)是址設臺南市○區○○路388 號
    1樓之「水藍色冷飲店」，牆外招牌掛「水藍色PUB」之實際
    負責人；【周文得】(綽號「阿飛」)係該店經理。彼二人自
    民國89年8月2日起至91年1月3日止，基於營利意圖營利容留
    使未滿18歲之少女及已滿18歲女子為猥褻性交易之犯意，容
    留如附表所示未滿18歲之女子楊Ｏ惠、楊Ｏ茹、翁Ｏ婷( 即
    翁Ｏ怡)、方Ｏ汶、黃Ｏ菁、李Ｏ佳(後三人嗣於查獲時已滿
    18歲) 及已滿18歲之女子傅心怡、蔡心齊、陳美文、陳怡伶
    、吳宗美等人，在水藍色PUB ，從事全裸或上空或穿著暴露
    、清涼內衣秀舞等足以刺激引誘滿足性慾之猥褻行為，而與
    前開跳舞小姐拆帳分取小費營利，並以之為常業。另由李方
    伶以每月新台幣(下同) 1萬元之代價，僱用基於幫助犯意之
    【吳正山】(平日以計程車為業)，擔任「水藍色PUB 」之名
    義負責人(俗稱人頭)及配合至銀行辦理申辦刷卡服務。李方
    伶另僱用基於幫助犯意之【吳幸儒】、【葉建志】等人，分
    別擔任會計、經理之工作 (彼二人幫助意圖營利強制使未滿
    18歲之人為性交易部分，業經原審判處有期徒刑二年，併科
    罰金新臺幣〈下同〉三萬元，緩刑三年確定) 。另【楊欣毓
    】 (又名楊寶玉，綽號「菱妮」，其被訴於熱比妞意圖營利
    容留使未滿18歲為性交易之常業罪及容留已滿18歲女子與他
    人猥褻以營利之常業罪部分，另行審理) 因有意接手該店之
    經營，遂自90年12月間起至91年1月3日止，在該店擔任經理
    職務，而與李方伶、周文得共同基於意圖使女子與他人為猥
    褻行為而容留以營利為常業之犯意聯絡，容留當時已滿18歲
    之女子方Ｏ汶、黃Ｏ菁、李Ｏ佳、蔡心齊、陳怡伶、吳宗美
    等人，在該店從事前開猥褻性交易行為（李方伶、周文得、
    楊欣毓、吳幸儒四人被訴強制罪部分，業經原審判決無罪確
    定；又同案被告陳漢展被訴強制使未滿18歲女子為性交易之
    常業罪部分，亦經本院前審判決無罪確定，附此敘明）。關
    於水藍色PUB 之相關人員工作情形、跳舞小姐之年齡及工作
    及本件查獲情形，分述如下:
  (一)水藍色PUB之經營及相關人員:
  1.李方伶係「水藍色PUB 」之實際負責人，負責該店人事、跳
    秀少女應徵，核閱帳目及收取該店營收等事務。
  2.周文得擔任該店經理，負責跳秀少女應徵及管理，並依李方
    伶指示會計紀錄有關跳秀少女押金、扣款等事宜，及協助李
    方伶核閱會計紀錄帳目資料，及收取每日營收後轉交予李方
    伶等事務。
  3.楊欣毓自90年12月間起，擔任該店經理，負責安排小姐跳舞
    及觀摩管理店內相關事務。
  4.吳正山平日以計程車為業，另以每月新台幣(下同) 1萬元之
    代價，受僱於李方伶，擔任「水藍色PUB 」登記名義人，吳
    正山並配合至銀行辦理申辦刷卡服務，及本於其駕駛計程車
    職業載送店內小姐上下班。
  5.吳幸儒擔任會計工作，負責記錄帳目及記錄有關跳秀少女押
    金、扣款等事宜。
  6.葉建志擔任經理，負責門口泊車及維持店內現場秩序等職務
    。
  (二)水藍色PUB雇用小姐情形:
  1.未滿18歲之少女部分: 下述少年行為時均為少年，依兒童及
    少年福利法第46條之立法意旨，不得揭露足以辨識下述少年
    之身分資訊，以保護少年，故相關真實姓名、年籍資料均如
    卷內資料）。
  (1)楊Ｏ惠（綽號「搖搖」，74年3 月28日生），自89年12月間
    起至90年6月間，經李方伶、周文得等人容留在水藍色PUB，
    從事穿著暴露薄紗足以刺激滿足性慾之清涼秀舞之猥褻性交
    易行為 (所為公然猥褻非行事件，業經台灣屏東地方法院少
    年法庭裁定應予訓誡之保護處分)。
  (2)楊Ｏ茹（綽號「小佩」，76年8 月19日生，為楊Ｏ惠之妹）
    ，自90年6 月間起至90年10月間，經李方伶、周文得等人容
    留在水藍色PUB ，從事足以刺激滿足性慾之全裸或半裸上空
    、內衣秀舞之猥褻性交易行為 (所為公然猥褻非行事件，業
    經台灣屏東地方法院少年法庭裁定應予訓誡及假日生活輔導
    之保護處分)。
  (3)翁Ｏ婷（改名翁Ｏ怡，綽號「佳佳」或「小佳」，72年2 月
    17日生），自89年12月間起至90年2 月15日止，經李方伶、
    周文得等人容留在水藍色PUB ，從事足以刺激滿足性慾之內
    衣秀舞之猥褻性交易行為 (所為公然猥褻非行部分，經台灣
    台南地方法院檢察署檢察官誤為緩起訴處分確定)。
  (4)方Ｏ汶（綽號「小夢」，72年3月2日出生），其自89年8 月
    未滿18歲時起至91年1月3日已滿18歲期間，經李方伶、周文
    得、楊欣毓(自90年12月起，斯時方Ｏ汶已滿18歲)等人容留
    在水藍色PUB ，從事足以刺激滿足性慾之全裸或上空秀舞之
    猥褻行為 (其涉犯公然猥褻部分，業經台灣台南地方法院檢
    察署檢察官為緩起訴處分確定)。
  (5)黃Ｏ菁（綽號「寶寶」、「小玫」，72年5月8日生），自89
    年12月間至90年2月16日未滿18歲時；及90年2月17起至91年
    1月3日滿18歲期間，經李方伶、周文得、楊欣毓 (自90年12
    月起，斯時黃Ｏ菁已滿18歲)等人容留在水藍色PUB，從事穿
    著暴露足以刺激滿足性慾內衣秀舞之猥褻性交易行為 (其涉
    犯公然猥褻部分，業經台灣台南地方法院檢察署檢察官為緩
    起訴處分確定)。
  (6)李Ｏ佳（綽號「亮亮」，72年9月5日出生），自90年4月1日
    起至90年9月4日未滿18歲時；及90年9月5日至同年12月31日
    滿18歲期間，經李方伶、周文得、楊欣毓 (自90年12月起，
    斯時李Ｏ佳已滿18歲)等人容留在水藍色PUB，從事穿著暴露
    足以刺激滿足性慾之內衣秀舞之猥褻性交易 (其涉犯公然猥
    褻部分，業經台灣台南地方法院檢察署檢察官為緩起訴處分
    確定)。
  2.已滿18歲女子部分:
  (1)傅心怡（綽號「小葳」，70年9月22日生），於90年9月至同
    年10月間，經李方伶、周文得等人容留在水藍色PUB ，從事
    足以刺激滿足性慾之全裸或上空內衣秀舞之猥褻行為 (其涉
    犯公然猥褻部分，原經台灣台南地方法院檢察署檢察官為緩
    起訴處分，嗣經撤銷緩起訴處分，而由該署檢察官提起公訴
    ，經台灣台南地方法院判處拘役30日確定)。
  (2)蔡心齊（綽號「糖糖」，70年12月12日生），約於91年1月3
    日前二、三月間起至91年1月3日間，經李方伶、周文得、楊
    欣毓(自90年12月間起) 等人容留在水藍色PUB，從事穿著暴
    露足以引人色慾之清涼內衣秀舞之猥褻行為 (其涉犯公然猥
    褻部分，業經台灣台南地方法院檢察署檢察官為緩起訴處分
    確定)。
  (3)陳美文（綽號「安妮」，72年3 月26日生），於90年7、8月
    間，經李方伶、周文得等人容留在水藍色PUB ，從事穿著暴
    露足以刺激滿足性慾秀舞之猥褻性交易行為。 (其涉犯公然
    猥褻部分，業經台灣台南地方法院檢察署檢察官為緩起訴處
    分確定)。
  (4)陳怡伶（綽號「小萱」或「萱萱」，72年6 月23日生），約
    於91年1 月3 日前三月起至91年1 月3 日間，經李方伶、周
    文得、楊欣毓(自90年12月間起) 等人容留在水藍色PUB，從
    事足以刺激滿足性慾之全裸秀舞之猥褻性交易行為。 (其涉
    犯公然猥褻部分，業經台灣台南地方法院檢察署檢察官為緩
    起訴處分確定)。
  (5)吳宗美（綽號「亞亞」或「芽芽」，71年7 月15日生），91
    年1月3日前某日起至91年1月3日間，經李方伶、周文得、楊
    欣毓(自90年12月間起)等人容留在水藍色PUB ，從事穿著暴
    露足以刺激滿足性慾之清涼秀舞之猥褻性交易行為。 (其涉
    犯公然猥褻犯行部分，業經台灣台南地方法院檢察署檢察官
    為緩起訴處分確定)。
  (三)查獲情形:
    嗣經臺灣臺南地方法院檢察署檢察官接獲檢舉，於91年1月3
    日(起訴書誤載為90年1月3日)核發搜索票，並指揮臺南市警
    察局第五分局，至臺南市○○路388 號「水藍色PUB 」進行
    搜索，當場查獲在場準備跳猥褻秀舞之少女方Ｏ汶、黃Ｏ菁
    及女子吳宗美、陳怡伶、蔡心齊等人，以及該店服務生王淑
    貞、陳麗琴、陳嘉慧等人 (彼三人均經台灣台南地方法院檢
    察署檢察官為緩起訴處分確定；另服務生黃瓊瑛、林斐純、
    李鳳娟等人，則經同署檢察官為不起訴處分確定) 。並在「
    水藍色PUB」櫃檯及辦公室內分別扣得和解書(陳美月)1張、
    電話聯簿1 本、打卡片32張、薪資袋11張、人事資料11紙、
    帳冊1本、本票8紙(傅心怡)、切結書(劉欣怡)、電話名冊等
    物，而悉上情。
二、案經臺南市警察局第五分局報請臺灣臺南地方法院檢察署檢
    察官偵查暨自動檢舉起訴。
    理  由
壹、關於證據能力方面:
一、關於【被告李方伶】爭執部分:
  (一)按被告以外之人於審判外之言詞或書面陳述，除法律有規定
    者外，不得作為證據，刑事訴訟法第159條第1項定有明文。
    查以下證人於警詢或檢察事務官詢問時所為之陳述，對被告
    李方伶而言，乃屬被告以外之人於審判外之陳述，被告李方
    伶既不同意作為證據，且查無例外得為證據之情事，則依刑
    事訴訟法第159條第1項、第159條之5第1 項規定之反面解釋
    ，前開證人警詢之陳述，對被告李方伶而言，均無證據能力
    :
  1.證人陳美月(陳美文之姐)於91年10月30日於檢察事務官詢問
    時所為之陳述部分。
  2.蔡心齊於91年11月1日警詢所為之陳述部分。
  3.證人陳生（化名）於91年10月23日於檢察事務官詢問時所為
    之陳述部分。
  (二)按被告以外之人（包括證人、鑑定人、告訴人、被害人及共
    同被告等）於檢察事務官、司法警察官或司法警察調查中所
    為之陳述，與審判中不符時，其先前之陳述具有較可信之特
    別情況，且為證明犯罪事實存否所必要者，得為證據，刑事
    訴訟法第159條之2定有明文。所謂「前後陳述不符」之要件
    ，應就前後階段之陳述進行整體判斷，以決定其間是否具有
    實質性差異，惟無須針對全部陳述作比較，陳述之一部分有
    不符，亦屬之。而所謂「較可信之特別情況」之情形，亦應
    就前後陳述時之各種外部情況進行比較，以資決定何者外部
    情況具有可信性。若陳述係在特別可信之情況下所為，則虛
    偽陳述之危險性即不高，雖係審判外陳述，或未經被告反對
    詰問，仍得承認其有證據能力。所稱「外部情況」之認定，
    例示如下：(1)時間之間隔：陳述人先前陳述是在記憶猶新的
    情況下直接作成，一般與事實較相近，事後即可能因記憶減
    弱或變化，致有不清晰或陳述不符之現象發生。(2)有意識的
    迴避：由於先前陳述時被告未在場，是陳述人直接面對詢問
    警員所為陳述較為坦然；事後可能因陳述人對被告有所顧忌
    或同情，因而在被告面前較不願陳述不利被告之事實。(3)受
    外力干擾：陳述人單獨面對檢察事務官或司法警察（官）所
    為之陳述，程度上較少會受到強暴、脅迫、詐欺、利誘或收
    買等外力之影響，其陳述較趨於真實。若被告在庭或有其他
    員參與旁聽時，陳述人可能會本能的作出迴避對被告不利之
    證述，或因不想生事乃虛構事實而為陳述。(4)事後串謀：目
    擊證人對警察描述所目睹情形，因較無時間或動機去編造事
    實，客觀上亦較難認與被告間有勾串情事，其陳述具有較可
    信性。但事後因特殊關係，雙方可能因串謀而統一口徑；或
    事後情況變化，兩者從原先敵對關係變成現在友好關係等情
    形，其陳述即易偏離事實而較不可信。(5)警詢或檢察事務官
    偵查時，有無辯護人、代理人或親友在場：如有上開親誼之
    人在場，自可期待證人為自由從容之陳述，其證言之可信度
    自較高。(6)警詢或檢察事務官所作之偵查筆錄記載是否完整
    ：如上開筆錄對於犯罪之構成要件、犯罪態樣、加重減輕事
    由或起訴合法要件等事實或情況，均翔實記載完整，自可推
    定證人之陳述，與事實較為相近，而可信為真實。法院應斟
    酌上列因素綜合判斷，亦應細究陳述人之問答態度、表情與
    舉動之變化，此一要件係屬訴訟法事實之證明，以自由證明
    為已足，且應由主張此項證據之人證明。惟此僅係確定上開
    陳述有無證據能力而已，至該證據具有證據能力後，其證據
    力之強弱問題，則待法院綜合全辯論意旨及調查證據所得，
    依法認定之。查本件以下證人於警詢或檢察事務官詢問時所
    為之陳述，核與渠等於審理時之證述，前後有不一致之處，
    詳如後述。而衡諸證人於警詢之證述時間，距離案發時間較
    為接近，按常理記憶應較清晰；且較無被告在場知悉渠等陳
    述內容之心理壓力存在；又當時外在環境係在較無事先心理
    準備之情況所為，則預先構思虛偽證詞之可能性較低等情，
    認證人A 女於警詢時之陳述，客觀上應具有較可信之特別情
    況，且就本案待決事實之存否，於本件犯罪之證明上有其必
    要。依首揭法條規定，認以下證人於警詢或檢察事務官詢問
    時所為之陳述，對被告李方伶而言，仍有證據能力。
  1.證人楊Ｏ惠於91年1 月14日警詢之陳述部分，關於其有無於
    警詢證述遭被告李方伶等人恐嚇等情，核與其於本院證述不
    符(詳見南市警五刑偵字第253號卷《下稱警卷》第10至11頁
    ，更一審卷(二)第71至72頁)。
  2.證人翁Ｏ婷(即翁Ｏ怡)於90年11月21日警詢及91年10月22、
    同年11月14日於檢察事務官詢問時之陳述部分，關於被告李
    方伶有無教被告鄭富林、鄭義憲等人毆打及限制該證人自由
    部分，核與該證人於原審證述之情節不符 (詳見警卷第14至
    15頁，92少連訴7號卷第63頁)。司法警察調查時之陳述，具
    有較可信之特別情況，且為證明犯罪事實存否所必要，有證
    據能力。
  3.證人方Ｏ汶於91年10月17日於檢察事務官詢問時之陳述部分
    ，核與其於原審及本院證述，關於水藍色PUB 有無小姐跳全
    裸秀舞、被告李方伶有無脅迫店內跳舞小姐簽本票等節之陳
    述不符(詳見91偵6063號卷第35至38頁，95年訴374卷(三)第17
    4至188頁)。
  4.證人黃Ｏ菁於91年10月17日警詢及檢察事務官詢問時之陳述
    部分，核與其於原審就被告鄭義憲、鄭富仁兄弟是否為被告
    李方伶之手下、被告楊欣毓是否同為水藍色之經理、水藍色
    PUB 有無小姐跳全裸或上空秀、被告李方伶等人有無脅迫翁
    Ｏ婷跳全裸秀、李方伶有無找該證人至音速小子，並叫證人
    不要承認在水藍色PUB上班跳舞等節，所為之陳述不符(詳見
    91偵6063號卷第42至50頁，92少連訴7 號卷(一)第195至197，
    95訴374號卷(三)第137至155頁)。
  5.證人李Ｏ佳於91年10月28日警詢及檢察事務官詢問時之陳述
    ，核與其於原審就被告鄭義憲、鄭富仁兄弟是否為被告李方
    伶之手下、被告楊欣毓是否為「菱妮」之人、水藍色PUB 有
    無小姐跳全裸或上空秀、被告李方伶等人有無強迫小姐跳舞
    工作及簽發本票、其有無跟被告李方伶、周文得簽約等節所
    為之陳述不符(詳見91偵6063號卷第56至61頁，92少連訴7號
    卷(二)第64至65，95訴374號卷(三)第116至137頁)。
  6.證人傅心怡於91年10月29日警詢及檢察事務官詢問時之陳述
    ，核與其於原審就其於水藍色PUB 工作期間有無跳全裸秀、
    被告李方伶是否為該店負責人、有無被迫簽本票等節所為之
    陳述不符(詳見91偵4498號卷第135至139頁，95訴374號卷三
    第155至173頁)。
  (三)按刑事訴訟法新制採改良式當事人進行主義，為保障被告防
    禦權及維護直接審理與言詞審理原則，刑事訴訟法第159 條
    第1 項規定：「被告以外之人於審判外之言詞或書面陳述，
    除法律有規定者外，不得作為證據。」酌採英美法之傳聞法
    則，復於第159條之1至第159條之5增設例外規定，以應實務
    需要，俾符實體真實發現之訴訟目的。另按同法第159條之3
    第3 款規定「被告以外之人於審判中有所在不明而無法傳喚
    或傳喚不到者，其於檢察事務官、司法警察官或司法警察調
    查中所為之陳述，經證明具有特別可信之特別情況，且為證
    明犯罪事實之存否所必要者，得為證據」。經查：證人楊Ｏ
    茹因行蹤不明而經原審傳拘無著，有台南縣警察局歸仁分局
    97年3月6日南縣歸警偵字第09700026168 號所附拘票及拘提
    報告書在卷可稽 (見95訴374號卷(五)第62至65頁)。而證人楊
    Ｏ茹於警詢所為之陳述，距離案發時間較為接近，按常理記
    憶應較清晰；且較無被告在場知悉渠等陳述內容之心理壓力
    存在；又當時外在環境係在較無事先心理準備之情況所為，
    則預先構思虛偽證詞之可能性較低等情，認證人楊Ｏ茹於警
    詢時之陳述，客觀上應具有較可信之特別情況，且就本案待
    決事實之存否，於本件犯罪之證明上有其必要。依首揭法條
    規定，認證人楊Ｏ茹於警詢所為之證述，對被告李方伶而言
    ，有證據能力。
二、關於【被告周文得】爭執部分:
  (一)證人楊Ｏ惠於警詢之陳述部分，對被告周文得有證據能力，
    同理由壹、一、(二)之1所述。
  (二)證人楊Ｏ茹於警詢之陳述部分，對被告周文得有證據能力，
    同理由壹、一、(三)所述。
三、關於【被告鄭義憲】爭執部分:
  (一)證人翁Ｏ婷於警詢之陳述部分，對被告鄭義憲有證據能力，
    同理由壹、一、(二)之2所述。
  (二)證人黃Ｏ菁於警詢及檢察事務官詢問時之陳述部分，對被告
    鄭義憲有證據能力，同理由壹、一、(二)之4所述。
  (三)按被告以外之人於偵查中向檢察官所為之陳述，除顯有不可
    信之情況者外，得為證據，刑事訴訟法第159條之1第2 項定
    有明文。又同法第158條之3規定：「證人、鑑定人依法應具
    結而未具結者，其證言或鑑定意見，不得作為證據。」所謂
    「依法應具結而未具結者」，係指檢察官或法官依刑事訴訟
    法第175 條之規定，以證人身分傳喚被告以外之人（證人、
    告發人、告訴人、被害人、共犯或共同被告）到庭作證，或
    雖非以證人身分傳喚到庭，而於訊問調查過程中，轉換為證
    人身分為調查時，此時其供述之身分為證人，則檢察官、法
    官自應依本法第186 條有關具結之規定，命證人供前或供後
    具結，其陳述始符合第158條之3之規定，而有證據能力。若
    檢察官或法官非以證人身分傳喚而以共犯、共同被告身分傳
    喚到庭為訊問時，其身分既非證人，即與「依法應具結」之
    要件不合，縱未命其具結，純屬檢察官或法官調查證據職權
    之適法行使，當無違法可言，而前揭不論係本案或他案在檢
    察官面前作成未經具結之陳述筆錄，係屬被告以外之人於偵
    查中向檢察官所為之陳述，本質上屬於傳聞證據，基於保障
    被告在憲法上之基本訴訟權，除該被告以外之人死亡、身心
    障礙致記憶喪失或無法陳述、滯留國外或所在不明而無法傳
    喚或傳喚不到、或到庭後拒絕陳述等情形外，如已經法院傳
    喚到庭具結而為陳述，並經被告之反對詰問，前揭非以證人
    身分而在檢察官面前未經具結之陳述筆錄，除顯有不可信之
    情況者外，依刑事訴訟法第159條之1第2 項，仍非不得為證
    據，不能因陳述人未經具結，即一律適用本法第158之3規定
    ，排除其證據能力。另按被告以外之人於偵查中向檢察官所
    為之陳述，依刑事訴訟法第159條之1第2 項規定，除顯有不
    可信之情況者外，得為證據，非無證據能力。至於是否「顯
    有不可信之情況」，應依卷證資料，就該被告以外之人於陳
    述時之外在環境及情況，有無受到外力干擾等，予以綜合觀
    察審酌，而為判斷之依據。惟此項判斷，僅係決定該被告以
    外之人於偵查中向檢察官所為之陳述有無證據能力，而非決
    定其陳述內容之證明力。而主張其顯有不可信之情況之訴訟
    當事人，自應就此欠缺可信性外部保障之情形負舉證責任(
    最高法院97年度台上字第1373、2087號、99年度台上字第22
    08號判決意旨參照)。查本件證人黃Ｏ菁於91年5月31日、91
    年11月14日及證人翁Ｏ婷於91年11月14日偵查中檢察官訊問
    時所為之陳述部分，係以被告身分應訊，其身分並非證人，
    即與「依法應具結」之要件不合，縱未命其具結，純屬檢察
    官調查證據職權之適法行使，當無違法可言，且該二證人於
    原審審理時，業經原審傳訊進行交互對質詰問，即已經合法
    調查，並保障被告之詰問權，揆之前揭最高法院判決意旨，
    自不能逕予排除其證據能力。復衡諸該二證人於偵查中之外
    在環境及情況，依卷證資料，並未見有何受到外力干擾之情
    形，且被告鄭義憲及其辯護人，並未就該二證人前開偵查中
    之供述，有何欠缺可信性外部保障之情形加以舉證，故認證
    人黃Ｏ菁、翁Ｏ婷前開偵查中之供述，對被告鄭義憲而言。
    仍有證據能力。
四、關於【被告鄭富仁】爭執部分:
  (一)證人翁Ｏ婷於90年11月21日警詢及91年10月22、同年11月14
    日於檢察事務官詢問時之陳述；及證人方Ｏ汶於91年10月17
    日於檢察事務官詢問時之陳述；以及證人黃Ｏ菁於91年10月
    17日警詢及檢察事務官詢問時之陳述部分，對被告鄭富仁而
    言，應有證據能力，同前開理由壹、一、(二)之2、3、4 所述
    。
  (二)證人翁Ｏ婷於91年11月14日於檢察官訊問時所為之陳述；證
    人方Ｏ汶於91年5 月31日、同年11月14日於檢察官訊問時所
    為之陳述；證人黃Ｏ菁於91年5 月31日檢察官訊問時所為之
    陳述部分部分，雖未經具結，乃因係以被告身分應訊，且經
    原審對質詰問，故認對被告鄭富仁而言，仍有證據能力，同
    前開理由壹、三、(三)所述。
五、除前開被告李方伶、周文得、鄭義憲、鄭富仁等人所爭執之
    證據事項外 (另被告楊欣毓、吳正山對證據能力均不爭執，
    見更一審卷(二)第117頁)，公訴人、被告等及辯護人，對於卷
    內其他具有傳聞性質之供述或非供述證據之證據能力，均不
    爭執。本院審酌前開證據之作成或取得之狀況，並無非法或
    不當取證之情事，且亦無顯不可信之情況，並無證據力明顯
    過低之情形，復經本院於審判期日就上開證據依法進行調查
    、辯論，依刑事訴訟法第159條之5規定，均具有證據能力，
    合先敘明。
貳、有罪部分:
一、訊據被告李方伶、周文得、楊欣毓、吳正山等人:
  (一)被告李方伶固坦承為水藍色PUB 之實際負責人，及僱用黃Ｏ
    菁、方Ｏ汶、李Ｏ佳、蔡心齊等人在店內跳舞之事實，惟矢
    口否認有容留未滿18歲之少女或已滿18歲之女子從事猥褻行
    為之犯行，並辯稱:水藍色PUB有小姐跳舞，但沒有跳鋼管舞
    ，店裡並沒有鋼管，小姐有穿制服，即裡面穿著一件小可愛
    ，外面一件黑色或紅色的薄紗，下半身穿短裙短褲，小姐們
    並沒有裸體跳舞，也不會去摩擦客人身體或作猥褻的動作，
    只會跟客人聊天。她們的薪水就是客人給的小費，由店家與
    小姐以1:9或2:8的比例拆帳，我有叫小姐繳押金，因為小姐
    會借錢，很多小姐錢借一借就走了，而且我想還有治裝的費
    用，所以我就要求她們繳押金7 萬元，可是並不是要求她們
    一次繳7 萬元，而是從她們賺的小費，隨便她們要繳多少錢
    ，可是她們都沒有繳到7 萬元，如果小姐上班睡覺、遲到、
    曠職、沒有化妝、服裝不整、未帶證件、未繞場即未下去跳
    舞，就會扣押金。我不認識楊Ｏ茹、楊Ｏ惠姊妹，她們沒有
    在「水藍色PUB」店裡上班。翁Ｏ怡交付的3萬元是我作直銷
    健康食品，翁Ｏ怡來應徵服務人員，因為她太胖，向我拿減
    肥藥，沒有給錢，我在花園夜市遇到她，問她錢什麼時候還
    伊，她就跟我到店裡面講，我問她家裡的人可否幫他還這筆
    錢，她就打電話給她父親，她父親就約我隔天在議員的服務
    處交付3 萬元。傅心怡簽發本票是因為她朋友砸店，伊請她
    們理賠，因為她們沒有錢，所以叫她們簽本票，那是她們砸
    店的錢，那些本票是劉欣怡簽的云云。
  (二)被告周文得固坦承為水藍色PUB 之經理及該店有小姐跳舞之
    事實，惟矢口否認有容留未滿18歲之少女或已滿18歲之女子
    從事猥褻行為之犯行，並辯稱: 我不知道這些少女未滿18歲
    ，我都在店裡招呼客人、點貨、管理員工等，店裡面也沒有
    全裸、半裸的表演云云。
  (三)被告楊欣毓固坦承於90年12月間，因欲接手經營水藍色PUB
    ，而至該店觀摩，並有掛名經理之職務。惟矢口否認有容留
    未滿18歲之少女或已滿18歲之女子從事猥褻行為之犯行，並
    辯稱: 我只是在店裡觀摩，並沒有管理任何的人事物，我在
    店裡跟客人聊天，周文得跟我介紹店裡的酒菜的廠商，我是
    想拉住這家店裡的客人，如果我接手以後，可以繼續照顧店
    裡的生意，我並沒有領薪水，也沒有分帳。店裡的小姐僱用
    的情形與我無關云云。
  (四)被告吳正山固坦承掛名為水藍色PUB 之名義負責人，惟矢口
    否認有幫助被告李方伶容留未滿18歲之少女或已滿18歲之女
    子從事猥褻行為營利之犯行，並辯稱: 我是無線計程車司機
    ，我沒有接送小姐上下班，我只是因為缺錢，所以當人頭，
    每個月李方伶會給我1 萬元，我從未去過店裡云云。
二、經查:
  (一)關於水藍色PUB之營業情形:
  1.查位於臺南市○區○○路388號1樓之「水藍色冷飲店」，牆
    外招牌掛為「水藍色PUB 」之營業項目為飲料店業及飲酒店
    業，於89年8月2日經歐隨真受託辦理營利事業登記，負責人
    登記為被告吳正山乙節，有證人歐隨真於偵查中證述明確（
    見92年偵字第742 號偵查卷52至53頁），並有臺南市政府於
    91年10月28日以南市建商字第09102071820 號函所附「水藍
    色冷飲店」核准營利事業登記設立登記申請書資料1 份在卷
    可憑（見警卷第44至45頁）。
  2.被告【李方伶】(綽號「阿芬」) 係「水藍色PUB」之實際負
    責人，負責該店人事、跳秀少女應徵，核閱帳目及收取該店
    營收等事務。被告【周文得】(綽號「阿飛」)為該店經理，
    負責應徵及管理跳秀女子，並依李方伶指示會計紀錄有關跳
    秀少女押金、扣款等事宜，並協助李方伶核閱會計紀錄帳目
    資料，及收取營收後轉交予李方伶等事務。被告【吳正山】
    平日以計程車為業，另以每月1 萬元之代價，受僱於李方伶
    ，擔任「水藍色PUB 」登記名義人，吳正山並配合至銀行辦
    理申辦刷卡服務。另被告【楊欣毓】則自90年12月間起，擔
    任該店經理，觀摩及管理店內相關事務；同案被告吳幸儒，
    在該店擔任會計工作，負責記錄帳目及記錄有關跳秀少女押
    金、扣款等事宜；同案被告葉建志，在該店負責門口泊車及
    維持店內現場秩序之經理職務等事實，業經被告李方伶、周
    文得、吳正山及同案被告楊欣毓、吳幸儒、葉建志等人供述
    明確，並有證人即該店跳舞小姐楊Ｏ惠、楊Ｏ茹、翁Ｏ怡（
    即翁Ｏ婷）、黃Ｏ菁、李Ｏ佳、陳Ｏ文、陳Ｏ伶、傅心怡、
    蔡心齊、方Ｏ汶等人證述可佐(詳如後理由貳、三所述)。參
    以被告周文得於原審供稱：「伊是經理，受被告李方伶雇用
    ，每月薪資3萬8千元，葉建志負責泊車，工作約一年多，每
    月薪資約3 萬元，是由被告李方伶決定雇用，被告李方伶是
    該店實際負責人，會計做的帳目除交給被告李方伶過目外，
    如被告李方伶未到店裡也會交給伊核對，營收則是交給被告
    李方伶或是伊，再由伊轉交給被告李方伶」、「吳正山有見
    過幾次，辦理營利事業登記證及辦理刷卡機時有見過，是由
    被告李方伶交代伊，伊再與被告吳正山約到銀行辦理刷卡機
    」等語（見95年訴字第374號卷260至282 頁）；同案被告楊
    欣毓供稱：「水藍色PUB 經理共有三位，為周文得（阿飛）
    、葉建志（阿志）及我，周文得負責店內大小事務，包括進
    出貨，店內小姐有問題就找被告周文得；葉建志幫客人停車
    ，都在店外，吳幸儒擔任會計，負責計算營業所得」等語（
    見95年訴字第374號卷(三)第245至260 頁）；同案被告吳幸儒
    於原審證述：「伊於水藍色PUB 擔任會計工作，該店老闆是
    被告李方伶、登記負責人是被告吳正山，被告周文得、楊欣
    毓均是經理，被告葉建志也是經理都在店外」「伊作帳時，
    李方伶跟我講說扣（跳舞小姐）多少（錢）」等語（見95年
    訴字第374號卷(四)23至41頁）；證人黃Ｏ菁陳稱：「...伊有
    搭過被告吳正山開的計程車，被告吳正山曾在車上告訴伊該
    店營利事業登記證是其申請的」等語（見91年偵字第6063號
    卷47頁）；證人翁Ｏ婷證稱: 「吳正山是李方伶叫來的人頭
    負責人，吳正山是在計程車行當司機」等語（見警卷第15頁
    ）。足證被告李方伶、周文得、楊欣毓、吳正山等人，分別
    為89年8月2日登記營業、位在臺南市○區○○路388號1樓之
    「水藍色冷飲店」(招牌為「水藍色PUB 」)之實際負責人、
    經理、名義負責人無誤。
  (二)關於水藍色PUB跳舞小姐部分:
  1.查少女【楊Ｏ惠】（搖搖）為74年3 月28日生；【楊Ｏ茹】
    （小佩）為76年8 月19日生；【翁Ｏ怡】（即翁Ｏ婷，佳佳
    、小佳）為72年2月17日生；【方Ｏ汶】(小夢)為72年3月2
    日生；【黃Ｏ菁】（寶寶、小玫）為72年5月8日生；【李Ｏ
    佳】（亮亮）為72年9月5日生；女子【傅心怡】（小葳）為
    70年9 月22日生；【蔡心齊】（糖糖）為70年12月12日生；
    【陳美文】（安妮）為72年3 月26日生、【陳怡伶】（小萱
    、萱萱）為72年6 月23日生；【吳宗美】（亞亞或芽芽）為
    71年7 月15日生，渠等先後於如事實欄所示時間，在水藍色
    工作，分別從事全裸、上空或內衣清涼秀等猥褻性交易行為
    等事實，業經前開少女及女子證述在卷 (詳如理由貳、三所
    述)，並有渠等年籍資料在卷可憑。
  2.上開少女楊Ｏ惠、楊Ｏ茹姊妹二人，於行為當時及為警查獲
    時均為未成年少女，所為刑法第234條第1項公然猥褻非行部
    分，經臺灣臺南地方法院檢察署移送台灣台南地方法院少年
    法庭調查後，以92年少調字第315 號裁定移送臺灣屏東地方
    法院少年法庭審理，並由臺灣屏東地方法院少年法庭於92年
    9 月18日以92年少護字第2332號裁定楊Ｏ惠應予訓誡；楊Ｏ
    茹應予訓誡及假日生活輔導。另翁Ｏ怡、黃Ｏ菁、李Ｏ佳、
    方Ｏ汶等人 (後三人於受雇之初雖未滿18歲，然於查獲時已
    滿18歲) ，與受雇在該店跳舞時已滿18歲之傅心怡、蔡心齊
    、陳怡玲、陳美文、吳宗美等人，所犯刑法第234條第1項公
    然猥褻罪部分，均經臺灣臺南地方法院檢察署檢察官於92年
    4 月21日以92年偵字第2332號、第2975號、第3582號、少連
    偵字第12號、第13號為緩起訴處分，其中證人傅心怡經撤銷
    緩起訴處分，由同前檢察署於94年6 月28日以94年度撤緩偵
    字第80號聲請簡易判決處刑，經台灣台南地方法院於95年6
    月30日以94年簡字第1590號判決拘役30日確定等情，有上開
    證人之全國前案簡列表、上述案號緩起訴處分書、台灣台南
    地方法院92年少調字第315 號裁定、94年簡字第1590號刑事
    簡易判決書及臺灣屏東地方法院少年法庭92年少護字第210
    號附件等資料均在卷可憑。
  (三)關於查獲情形:
    臺南市警察局第五分局於91年1月3日在水藍色PUB 進行搜索
    ，當場在該店櫃臺、辦公室內所扣得和解書、電話聯絡簿及
    電話名冊、打卡片、薪資袋、人事資料、帳冊、本票、切結
    書等資料，有原審法院91年度聲搜字第5 號核發搜索票、搜
    索、扣押筆錄、扣押物品目錄表及搜索前述扣押物等資料均
    附卷可稽。其中:(1)和解書為跳舞小姐陳美月所書立(業經被
    告周文得陳明在卷) ；(2)電話聯絡簿及電話名冊內容為該店
    相關人員、廠商等人之姓名、綽號及聯絡電話；(3)打卡片、
    薪資袋、人事資料等物，為該店員工及小姐之上班打卡紀錄
    及薪資、人事資料；(4)帳冊內則分別記載員工及小姐等人之
    押金及借支款項情形，其內紀錄有跳秀之綽號「妮妮」、「
    小宣」、「亞亞」、「寶貝」、「豆豆」、「小夢」、「亮
    亮」、「小筑」、「小米」、「小威」、「佑佑」、「寶寶
    」、「珍珠」、「小佳」、「叮噹」、「球球」、「小涵」
    、「琦琦」、「沙沙」、「搖搖」、「小佩」、「威威」、
    「仔仔」、「蓉蓉」、「文文」、「小袋」、「小靜」、「
    情人」、「NO NO 」等小姐上班日期，是否曠職，及上班期
    間分別有因遲到、服裝不整、未繞場、趕客人、罵客人、借
    支、睡覺、未做造型、未學舞、藏小費等事由，扣款金額則
    自5百元起至2萬元不同高低之金額。(5)查扣本票8 紙，票號
    為TH504151至504157號及TH504161號，其中發票人均為傅心
    怡，金額均為2 萬元，合計金額為16萬元；(6)查扣之切結書
    記載：「茲本人劉欣怡在外因言行不當揚言恐嚇砸店，臺南
    市○○路388號水藍色PUB受損，經雙方協調後本人劉欣怡特
    立此書，若店內以後有類似情狀發生，本人劉欣怡願負一切
    法律責任，並承擔店內一切損失。特立此證以資證明。立約
    人：劉欣怡‧‧‧。保證人：傅心怡。中華民國90年11月28
    日」等語，有前開證物扣案可佐。從而，以上事實，已堪認
    定。
三、被告李方伶、周文得、楊欣毓、吳正山等人雖以前詞置辯。
    惟查:
  (一)關於被告李方伶、周文得、楊欣毓等人共同意圖營利容留使
    未滿18歲少女為猥褻性交易部分( 其中被告楊欣毓僅參與自
    90年12月間起，容留少女方Ｏ汶、黃Ｏ菁、李Ｏ佳等人已滿
    18歲所為性交易部分):
  1.少女【楊Ｏ惠】(搖搖)部分:
  (1)查少女楊Ｏ惠於89年12月間起至90年6 月間止，未滿18歲時
    ，經被告李方伶、周文得等人容留在水藍色PUB ，從事穿著
    暴露薄紗清涼秀舞之猥褻性交易行為等事實，業經證人楊Ｏ
    惠於警詢及本院證述：「我係於89年12月底，經友人介紹至
    水藍色PUB 從事跳鋼管秀，我初次上班（應徵）是由李方伶
    與我接洽，由周文得（阿飛）與我簽約，工作內容為跳鋼管
    秀及陪客人聊天等，每天下班結束後，小費全數交出與公司
    五五分帳。...我於89年12月底開始上班至90年6月間離開水
    藍色PUB公司。... 我於水藍色PUB公司上班時年齡是15歲，
    與公司簽約時年齡也是15歲。【公司沒有強逼我簽約】。我
    在水藍色PUB 公司上班時藝名係『搖搖』。警方與台南縣機
    勤查緝隊所查扣水藍色PUB 公司會計吳幸儒小姐所使用記帳
    之帳冊中發現有『搖搖』及其他藝名之小姐，『搖搖』是我
    本人。周文得（阿飛）為公司現場負責人，吳幸儒為會計小
    姐。」(見警卷第10至11頁)；「我於89年在臺南市○○路38
    8號『水藍色PUB』上班，... 有跳熱舞，有穿薄紗衣服，沒
    有全裸。(妳在「水藍色PUB」是否有因為老闆要妳們跳舞，
    妳們拒絕跳而逃跑，而要求妳們事先簽本票的情形？) 沒有
    簽本票，只有合約。(妳有無逃跑過而要求妳簽本票？)沒有
    。 (就你所知，是否有同樣在那裡工作跳熱舞的小姐，因為
    不願意跳舞或逃跑，被強迫簽本票？)應該沒有。(當時簽約
    是否有付押金？)沒有自己付，那是從薪水裡面扣押金。(為
    何要扣押金？) 好像合約上寫說每一個小姐都要付押金，好
    像是怕小姐臨時不做，所以要先扣押金。 (妳們店裡是否有
    跳鋼管？)沒有鋼管。(在警察局妳說從89年12月工作到90年
    6 月離開，離開後李方伶打電話恐嚇妳，叫妳要回去上班，
    不然就要打妳先生即張聰賢，是否有此事？)應該沒有。(後
    來妳們因為怕被她抓回去，所以四處躲避她，是否有此事？
    )應該有躲，因為合約上有說如果沒有要做，要付違約金。(
    為何離開就要躲他們，要付違約金，妳不是說違約金，之前
    押金就扣了，那還要付什麼錢？) 我真的忘記。後來我沒有
    再回去。(你逃跑以後有沒有再被抓回去過？)沒有，後來他
    們就沒有開了。 (你妹妹楊Ｏ茹逃跑以後，是否也躲李方伶
    ？)有，應該每個人都有，因為合約上的關係。(妳跟妳妹妹
    是否有被抓回去簽本票？)都沒有。她(楊Ｏ茹) 也無再回去
    工作。(在場六名被告，有無任何人強迫妳跳舞？)沒有。當
    時我們還沒滿18歲。」(見更一審卷(二)第70至73頁)；及於台
    灣屏東地方法院少年法庭調查時供稱:「我於【89年12月1日
    起至90年6月】，在台南市○○路水藍色PUB從事鋼管舞，以
    跳全裸、半裸或內衣之猥褻秀舞，供不特定之民眾觀覽，繼
    而以全裸、半裸或穿著內衣在客人的身上摩擦公然為猥褻之
    行為，有小費，與店家二八或三七分帳，我們拿比較多」等
    語（見屏東地院92年少護字第210 號卷第32至36頁）等語明
    確。
  (2)雖證人楊Ｏ惠前開證述，就其在水藍色PUB 跳舞之型態，究
    係全裸或薄紗熱舞乙節，前後有所出入；另證人方Ｏ汶於偵
    訊並證稱:「我知道有一對楊姓姊妹跳全裸」(見91年偵字60
    63號卷第37頁反面、第112頁)；另證人黃Ｏ菁於檢察事務官
    詢問時亦證稱:「『搖搖』楊Ｏ惠有跳全裸鋼管秀舞」等語(
    見91年偵字6063號卷第47頁、第114頁反面)。惟嗣證人方Ｏ
    汶於原審已改稱:「水藍色PUB跳舞沒有全裸、上空，最多只
    有脫到內衣而已，... 我在偵查中說楊姓姐妹跳全裸的鋼管
    秀，是聽說的」等語(見95訴374號卷(三)第174至175頁、第18
    1至182頁)；另證人黃Ｏ菁嗣於原審亦改稱:「我不認識楊Ｏ
    惠、楊Ｏ茹」、「我之前說店裡有上空秀、全裸秀，那是問
    我的人跟我講的，他們叫我這樣講」等語(見92少連訴7號卷
    (一)第241頁，同案卷(二)第140 頁)。且證人楊Ｏ惠於警詢及法
    院審理時，始終一致證稱其並未遭被告李方伶等人強制跳舞
    並僅有穿著薄紗跳熱舞。況經本院當庭播放水藍色PUB 現場
    錄影帶畫面結果: 「斷斷續續隱約可以看到有舞者在跳舞，
    但看不清楚舞者身上的穿著及跳舞的情形，亦無法確認台上
    有無鋼管擺設」、「畫面左上方閃爍燈光處，隱約可以看到
    有舞者在跳舞，且看到舞者的身體手腳部分並無衣著覆蓋，
    雖無法確認是否全身裸體，但可確認穿著清涼，另不確定有
    無鋼管擺設」(見更一審卷(一)第249 頁正反面)。又被告李方
    伶於本院勘驗後表示: 畫面所看到的舞者是穿胸罩及丁字褲
    ，所以會看到裸露的臀部等語(見更一審卷(一)第249 頁反面)
    ，核與證人楊Ｏ惠於本院證稱其係穿著薄紗、內衣褲跳熱舞
    等語相符。參以證人方Ｏ汶於本院證稱:店裡沒有鋼管等語(
    見更一審卷(二)第68頁) ，故認證人方Ｏ汶、黃Ｏ菁前開偵訊
    所證，有關證人楊Ｏ惠跳全裸鋼管秀舞部分，尚有可疑，不
    予採信。故認楊Ｏ惠於前開期間在水藍色PUB ，所從事為【
    穿著暴露清涼秀舞】之行為，應堪認定。
  (3)至證人楊Ｏ惠雖於警詢曾證稱: 「小姐上班如果違反規定，
    公司會扣除客人給予之小費，小姐們上班後發覺被騙，紛紛
    離開公司，被告李方伶就叫手下打電話言詞恐嚇傷害家人，
    如果不從就教唆其旗下不良少年強行擄押上班或傷害」、「
    伊於90年6月間離開水藍色PUB公司，被告李方伶有打伊行動
    電話0000000000向伊恐嚇稱要伊去上班，要伊丈夫帶伊到水
    藍色PUB 上班，如果不去上班就要找人毆打伊丈夫張聰賢，
    因伊知道被告李方伶等人的作風，是強押上班不然就抓回公
    司毆打，所以伊心生畏懼，就與丈夫張聰賢四處躲藏逃避她
    們」、「警方在水藍色PUB 所查扣的本票，就是被告李方伶
    詐騙該跳秀小姐錢財，及違反店內規定時準備用於強押小姐
    上班之籌碼及強逼小姐交付毀約金之用。該店於伊上班時所
    扣押的7 萬元在伊離職後沒有歸還給伊，伊向被告李方伶催
    討也不還給伊」等語（見警卷第10至11頁）；另證人黃Ｏ菁
    於檢察事務官詢問時亦證稱: 「『搖搖』楊Ｏ惠有被迫或利
    誘跳全裸鋼管秀舞」等語 (見91年偵字6063號卷第47頁、第
    114頁反面)。惟證人黃Ｏ菁嗣於原審改稱:「在水藍色PUB沒
    有看過小姐被打」等語(見95訴374 號卷(三)第145、149頁)；
    且證人楊Ｏ惠嗣於本院亦改稱: 「伊沒有簽本票，只有簽合
    約，沒有小姐因逃跑而簽本票，被告李方伶沒有恐嚇伊回去
    上班，伊會躲李方伶係因為怕付違約金」等語 (見更一審卷
    (二)第71至72頁) 。況關於該證人與該店簽約所約定之押金、
    小費拆帳筆錄等事項，乃資方僱用條件，而證人楊Ｏ惠於警
    詢及本院既均證稱:公司沒有強逼我簽約及跳舞之情(見警卷
    第10頁，更一審卷(二)第73頁) ，自不能僅因其僱用契約有關
    押金或違約金之約定，即認被告李方伶、周文得等人有何強
    制容留證人楊Ｏ惠為性交易之情。
  (4)綜上所述，本院參諸證人楊Ｏ惠於警詢、本院所證及前開現
    場錄影帶勘驗結果認為，證人楊Ｏ惠確有於其未滿18歲前，
    經被告李方伶、周文得等人容留而為穿著暴露薄紗清涼秀舞
    之猥褻性交易之行為，且衡諸該證人前開穿著熱舞情形，顯
    然足以刺激滿足自己及他人之性慾，自屬猥褻行為甚明。該
    證人復因前開猥褻行為而獲取小費之對價利益，自有性交易
    之實。
  2.少女【楊Ｏ茹】(小佩)部分:
  (1)查少女楊Ｏ茹於90年6月1日起至同年10間，未滿18歲時，經
    被告李方伶、周文得等人容留在水藍色PUB 從事跳全裸或半
    裸、內衣秀舞之猥褻性交易行為等事實，業經證人楊Ｏ茹於
    警詢及偵訊證述：「我於90年6月1日經友人介紹進入水藍色
    PUB 內從事跳鋼管秀，我初次上班（應徵）是由李方伶與我
    接洽簽約。... 工作內容為跳鋼秀及陪客人聊天等客人給小
    費，每天上班結束後小費全數交出與公司五五分帳。... 我
    上班的藝名是『小佩』。【伊於90年6月開始上班至同年10
    月間】離開水藍色PUB。...警方與台南縣機勤查緝隊所查扣
    水董色PUB公 司會計吳幸儒小姐所使用記帳之帳冊中，其中
    『小佩』是我本人」；「伊在水藍色PUB 跳鋼管秀有時【有
    跳上空，有時全裸】，他們知道伊未成年」等語（見警卷第
    12至13頁，90年偵字第13260號影印卷第61之1頁）；及於台
    灣屏東地方法院少年法庭調查中供稱: 「我於90年6月1日起
    至90年10月在台南市○○路水藍色PUB 從事鋼管舞，以跳【
    全裸、半裸或內衣】之猥褻秀舞供不特定之民眾觀覽，繼而
    以全裸、半裸或內衣在客人的身上摩擦，公然為猥褻之行為
    。有小費，與店家二八或三七分帳，我們拿比較多。」等語
    明確（見屏東地院92年少護字第210 號卷第32至36頁）。並
    有證人方Ｏ汶於偵訊證稱:「我知道有一對楊姓姊妹跳全裸
    ，其中一位叫阿茹」等語可佐(見91偵6063號卷第37頁反面)
    ，足認證人楊Ｏ茹應有於前開時地，從事裸舞或半裸上空、
    內衣秀之行為 (至證人楊Ｏ茹、方Ｏ汶證稱楊Ｏ茹有跳鋼管
    舞部分，核與本院勘驗現場錄音帶結果不符，不予採信)。
  (2)證人楊Ｏ茹雖於警詢另證稱: 「因上班後發覺被騙，紛紛離
    開公司，小姐離開公司後，李方伶就打電話言詞恐嚇取財（
    每月需繳交給公司2 萬元），如果不從就教唆她旗下不良少
    年強行擄押上班或傷害，簽約金全數沒收。警方與台南縣機
    勤查緝隊至水藍色PUB 公司有查扣數張本票，該本票是公司
    要小姐曠職、違反公司規定時，強押小姐簽立或要求小姐簽
    立用的，做為日後向恐嚇取財時之用。（警卷第12頁反面至
    第13頁反面）、「伊於90年10月間離開水藍色PUB 後，被告
    李方伶有打伊之門號0000000000行動電話向伊恐嚇，要伊繳
    交2 萬元，如果伊不交後果自己承當，因伊知道被告等人的
    作風，不是強押上班就是就抓回店裡毆打，所以伊畏懼，才
    於91年1月3日託姐夫張聰賢替伊將2 萬元現金交給該店。」
    、「警方所查扣之數張本票，是該店在小姐曠職、違反規定
    時，強押小姐簽立或要求小姐簽立用的，做為日後向小姐恐
    嚇取財時之用」等語（見警卷第12至13頁）。惟證人楊Ｏ惠
    (即楊Ｏ茹之姊)於本院證稱: 「應該沒有跳舞的小姐，因為
    不願意跳舞或逃跑，被強迫簽本票。... 我妹妹(楊Ｏ茹)逃
    跑後，也有躲李方伶，因為合約的問題，我跟我妹妹都沒有
    被抓回去簽本票」等語(見更一審卷(二)第71頁)；且證人楊Ｏ
    茹於90年10月離職後，並未再返回該店繼續從事跳舞之行為
    ，既經證人楊Ｏ惠證述如前。則證人楊Ｏ茹於警詢證稱被告
    李方伶等人有恐嚇要押伊回去上班，及強押小姐簽立本票之
    證述部分，尚有可疑，不予採信。
  (3)綜上所述，綜核證人楊Ｏ茹於警詢、偵訊及證人方Ｏ汶、楊
    Ｏ惠等人證述，認證人楊Ｏ茹確有於其未滿18歲前，經被告
    李方伶、周文得等人容留而為全裸或半裸上空、內衣秀舞之
    猥褻性交易之事實，應堪認定。且衡諸楊Ｏ茹前開全裸或半
    裸上空、內衣秀舞之行為，顯然足以刺激滿足自己及他人之
    性慾，自屬猥褻行為甚明。該證人復因前開猥褻行為而獲取
    小費之對價利益，自有性交易之實。
  3.少女【翁Ｏ婷】( 即翁Ｏ怡) 部分:
  (1)查少女翁Ｏ婷於89年12月間某日起至90年2 月15日止，未滿
    18歲時，經被告李方伶、周文得等人容留在水藍色PUB ，從
    事內衣秀舞之猥褻性交易行為，約一個多月等事實，業經證
    人翁Ｏ婷於警詢、偵訊及原審證述: 「伊於89年12月間經由
    友人介紹開始進入水藍色PUB 從事跳鋼管秀工作，伊應徵時
    被告李方伶有拿一張合約書叫伊簽名...我於90年2月15日逃
    離公司」、「伊藝名為『小佳』或『佳佳』，當時只有17歲
    ，該店負責人為被告李方伶，被告吳正山是被告李方伶叫來
    的人頭負責人，被告吳正山是在計程車行當司機，被告吳幸
    儒是會計，被告李方伶有叫被告周文得，要吳幸儒將店裡每
    位小姐每日領取的薪資、扣錢、押金等記入帳冊內」（見警
    卷第14至16頁）；「我是看報刊登外場服務生，阿飛 (即被
    告周文得) 應徵時覺得我外向，叫我別徵服務生，跳外場可
    賺很多錢，當時我體胖，先陪客人聊天，給我二個月減肥藥
    在家吃，二月後他們問我為何沒瘦，叫我過年再吃，我選擇
    當外場服務生，但他們也不要，我就沒做了。當時我有簽二
    年契約書，若我不做要告我。我在那邊作服務生，藝名『佳
    佳』，那邊有鋼管，我看到內衣秀」等語 (見91偵6063號卷
    第115-117頁) ；「我是89年12月間在水藍色PUB工作。我的
    藝名是小佳」等語明確（見92偵3582號卷第29至30頁）。參
    以證人李Ｏ佳於檢察事務官詢問時證稱: 「我沒有看到翁Ｏ
    婷裸體表演，只有穿內衣褲表演及坐在客人大腿上跳舞」等
    語(見91偵6063號卷第62至63頁)。足認證人翁Ｏ婷確有於前
    開期間在該店從事內衣秀舞約1個多月之事實。(至證人翁Ｏ
    婷證稱有跳鋼管舞部分，核與本院勘驗現場錄音帶結果不符
    ，不予採信)。
  (2)至於證人翁Ｏ婷另於91年5月31日偵訊時具結證稱:「我不在
    那邊(水藍色PUB) 工作。我的藝名不是亮亮。我的綽號是『
    小婷』，不是『小佳』，我不知道押金7 萬元。」等語（見
    91偵字第4498號卷第58頁反面至第59頁）；及於原審證稱：
    「我沒有在水藍色PUB 跳舞，是因為我男朋友跟該店的老闆
    『大姐』有金錢上糾紛，當時叫我簽幾張本票，因為當時找
    不到我男朋友，因為找不到他所以這筆帳算我頭上。我逛夜
    市的時候碰到該大姐，她抓住我不讓我走，並打電話叫人來
    ，帶我回水藍色PUB」等語(見95訴374號卷(四)第117至118頁)
    ，不僅與其前開警詢、偵查及原審證稱有在水藍色工作之情
    不符，且與被告李方伶自承: 「我認識翁Ｏ婷，她是水藍色
    的跳舞小姐」、「翁Ｏ婷來應徵服務人員，因為她太胖，向
    我拿減肥藥，沒有給我錢，後來在花園夜市遇到她，她就跟
    我到店裡，他父親約我隔天在議員服務處交給我3 萬元」等
    語(見92偵742號卷第81頁反面，上訴審卷(三)第123至124頁)
    ；及被告周文得亦供稱: 「翁Ｏ婷應該是我們店裡跳舞小姐
    」等語 (見92偵742號卷第74頁反面)，顯然矛盾，是證人翁
    Ｏ婷此部分證述，不予採信，附此敘明。
  (3)另證人翁Ｏ婷雖於91年1 月19日警詢曾證稱：「如果不順從
    李方伶及其手下之意，李方伶就隨便編理由扣伊薪資，直到
    扣滿7 萬元止，並強迫小姐們要脫光衣物跳鋼管秀，否則即
    責罵或扣錢。【伊於90年2 月15日即逃離該店後】，李方伶
    就教唆手下找伊，伊被捉到交給李方伶，李方伶就叫鄭富仁
    、鄭義憲毆打伊，並限制伊行動自由，並強押伊簽下6 張本
    票，每張面額50萬元共總計300萬元，隔日伊再回水藍色PUB
    上班，被告李方伶說伊有欠錢，每日只能領500 元，伊上班
    約1 個星期後，受不了被告李方伶等人的強迫，就告知父親
    ，請父親出面幫伊處理，被告李方伶就叫伊父親拿3 萬元出
    來處理，李方伶就歸還伊所簽下的3百萬元6張本票及1張7萬
    元本票，另押金及無理被扣押之金錢，李方伶均拒絕歸還」
    、「警方所查扣之數張本票是該店在跳秀小姐曠職、違反規
    定時，強押小姐簽立或要求小姐簽立用的，做為日後向小姐
    恐嚇取財時之用」等語（詳見警卷第14至16頁，91偵6063號
    卷第115至117頁）；另證人方Ｏ汶於警詢及91年11月14日偵
    訊時雖證稱: 「翁Ｏ婷好像是逃跑才被捉回來」、「翁Ｏ婷
    是不跳鋼管秀被強迫者」 (見91偵6063號卷第37頁反面、第
    112 頁)；及證人黃Ｏ菁於檢察事務官詢問時證稱:「我的同
    學翁Ｏ婷不願意跳全裸，在夜市被李方伶捉回來再繼續跳全
    裸，不久，因為翁Ｏ婷所賺的錢都被李方伶扣光，負債沒有
    賺到錢，只好離開。」、「翁Ｏ婷不願意跳舞逃跑被毆打」
    等語(見91偵6063號卷第46頁反面至47頁)；以及證人李Ｏ佳
    於偵查中雖曾證稱: 「翁Ｏ婷有穿內衣褲表演，也有坐到客
    人大腿上跳舞」等語(見91偵6063號卷第62頁反面)。
  (4)惟證人方Ｏ汶嗣於原審已改稱: 「我跟檢察官翁Ｏ婷因為不
    跳舞而被毆打等語，是聽說的」(見95訴374號卷(三)第181 至
    182 頁)；證人黃Ｏ菁於檢察事務官詢問時證稱:「我在地檢
    署說翁Ｏ婷全裸跳舞，還有被李方伶抓回來，沒有這回事」
    (見95訴374號卷(三)第149頁)；證人李Ｏ佳於原審亦稱其警偵
    所述不實在(見95訴374號卷(三)第125頁)。況依證人翁Ｏ婷嗣
    於於91年10月28日經檢察事務官以其涉嫌偽證罪名詢問時另
    供稱:「我在89年去水藍色PUB應徵時薪服務生，李方伶嫌我
    太胖，要我減肥，先別上班，等瘦下來再上班，吃完減肥藥
    ，我就去上班，一週後，李方伶又假借我身材太胖，【強迫
    我不要上班】，我跟她要上班薪水，她說試用期間不能領薪
    水。我離開後，有一天晚上在花園夜市，被李方伶等人發現
    ，她問我錢何時還，我沒有錢，李方伶就叫鄭義憲強押我回
    水藍色辦公室，要我賠3 萬元，作為減肥之代價，我被迫只
    好簽金額3萬元本票1張，才讓我走。其他小姐受何迫害，我
    不清楚。我沒有聽說過李方伶、周文得拿契約給小姐簽，須
    工作滿2年，如違反須賠200萬元，以迫使小姐跳內衣、上空
    或全裸秀。」等語(見91偵6063號卷第64至67頁)；及其於91
    年11月14日同案偵訊供稱: 「阿飛(即被告周文得)應徵時覺
    得我外向，叫我別徵服務生，跳外場可賺很多錢，當時我體
    胖，先陪客人聊天，拿二個月減肥藥在家吃，二月後他們問
    我為何沒瘦，我選擇當外場服務生，但他們也不要，我就沒
    做了。當時我有簽二年契約書，若我不做要告我，後來我逃
    跑一次。我曾上台學跳練習，要求我減肥而欠她很多錢。契
    約約定沒做滿二年要200 萬元及藥費，後來我逃跑，因她把
    所有錢扣走，我無法過生活，我跟我父親說，我父親與她談
    ，李方伶願還支票，我們賠她3萬元，本票有還我們」等語(
    見91偵6063號卷第115至116頁反面)；以及其於原審具結證
    稱：「警詢很多筆錄都是警察自己寫的，警訊筆錄記載『李
    方伶就叫手下被告鄭富仁、鄭義憲二人出手毆打伊，並限制
    伊行動自由』，這句話是警察叫我這樣說，說要寫嚴重一點
    ，簽本票的部分是真的，【但是沒有強押】」、「因為沒有
    錢，所以伊只好簽本票。我有另外簽了1張7萬元的本票，是
    李方伶叫我簽的，其他6張本票也是李方伶叫我簽的。【鄭
    富仁、鄭義憲沒有出手打我】，他們沒有在場，在場的只有
    李方伶、我及李方伶的一位男的朋友不知姓名」等語（見92
    年少連訴7 號卷(二)第63至64頁）。足見，被告李方伶等人，
    非但未強制證人翁Ｏ婷在水藍色PUB 從事猥褻跳舞之工作，
    反而因認該證人身材過胖，而拒絕該證人在該店繼續任職。
    至於事後被告李方伶等人要求證人翁Ｏ婷簽發本票部分，則
    係因認該證人積欠違約及索取減肥藥費用所為，並非為脅迫
    該證人返回該店從事跳舞工作，且嗣經翁Ｏ婷賠償3 萬元後
    ，已取回前開本票。況倘被告李方伶等人果有以脅迫該證人
    簽發本票方式，強制該證人在該店從事猥褻性交易之行為，
    被告等人理應將該證人扣留在該店工作才是，豈有任該證人
    與家人聯繫，甚至公開與該證人父親相約至議員服務處調解
    前開本票債務問題。準此，證人翁Ｏ婷、方Ｏ汶、黃Ｏ菁、
    李Ｏ佳等人於警詢及偵查所證有關: 翁Ｏ婷有被迫在該店跳
    舞之陳述部分，前後不一，且違情理，故不予採信。
  (5)綜此，依證人翁Ｏ婷警偵所證，僅足證明證人翁Ｏ婷曾於89
    年12月間某日起至90年2 月15日，其未滿18歲時，在水藍色
    PUB從事內衣秀舞之工作，約1個多月之事實；而不足證明翁
    Ｏ婷有受被告李方伶、周文得等人，於翁Ｏ婷離職後，猶以
    強制手段，繼續容留翁Ｏ婷在水藍色PUB 從事全裸、上空或
    內衣秀舞之猥褻性交易之事實。另衡諸該證人穿著內衣褲熱
    舞情形，顯然足以刺激滿足自己及他人之性慾，自屬猥褻行
    為甚明。該證人復因前開猥褻行為而獲取小費之對價利益，
    自有性交易之實。
  4.少女【方Ｏ汶】部分:
  (1)查少女方Ｏ汶自89年8 月起未滿18歲時起，至91年1月3日滿
    18歲期間，經被告李方伶、周文得、楊欣毓(90年12月間起)
    等人容留在水藍色PUB ，從事全裸或上空秀舞之猥褻行為等
    事實，業經證人方Ｏ汶於檢察事務官詢問、偵訊、原審及本
    院審理時證稱:「我在水藍色PUB藝名是『小夢』。我於90年
    下半年去上班，約做了3、4個多月。我同意跳秀後，李方伶
    （綽號阿芬）就帶我進去談，沒有底薪，只賺小費，每天計
    算，與他五五分帳。但後來李方伶跟我說要幫我們存錢，要
    我把所賺的小費都給他，但我缺錢不同意。我們所收的小費
    都要交給櫃檯，若要拿錢，要向李方伶拿，李方伶只會給我
    們幾百塊的生活費，不會給我們千元大鈔，等到我有需要，
    再向他開口拿整筆的錢，所以我有部分賺的錢都拿不回來。
    除PUB休息日外每天跳7小時（晚上9點至凌晨4點）。我沒有
    同意跳全裸的秀，我都敷衍她，拖延她，開始的時候，有人
    沒跳全裸，後來就說再隔幾天再跳全裸，不久就擴大臨檢，
    李方伶就沒有再逼我了。菱妮在水藍色PUB 就是李方伶的助
    手，好像姓楊，幫他管小姐，櫃檯由周文得管理當人頭。」
    、「伊於90年下半年，與友人至水藍色PUB 玩，並同意留下
    來跳秀後，綽號『阿芬』之李方伶就帶伊進去談，沒有底薪
    ，僅賺客人給的小費，並與被告李方伶5、5分帳，除PUB 休
    息日外，每天要跳7 小時，晚上9點到清晨4點，伊當時藝名
    為『小夢』」(詳見91偵6063號卷第35至38頁)；「我是90年
    間在水藍色PUB 工作，當時未滿18歲。我的藝名是小夢。」
    （見92偵3582號卷第28、30頁）；「我滿18歲才去水藍色PU
    B 工作。李方伶是決定僱用我的人。在水藍色跳舞沒有全裸
    、上空，最多只有到內衣而已，有可能我們穿清涼小可愛，
    有時可能太熱邊跳邊脫，到剩內衣。當時店裡跳舞的小姐沒
    有人全裸或上空。」(詳見95年訴字第374號卷(三)第173至189
    頁)；「89年4月份到90年1月份間，我有到臺南市○○路388
    號水藍色PUB工作，至少有一年。89年4月份更早之前，就在
    那個地方去上班，是李方伶的朋友(不是鄭義憲、鄭富林)帶
    我去應徵的，由李方伶給我面試，工作報酬每天拆帳，以我
    個人所賺的小費和PUB 去拆帳。我當時的藝名叫『小夢』。
    我當時好像17歲，快滿18歲。(妳在水藍色PUB工作時，滿18
    歲了沒？)其實在水藍色PUB之前就已經有在那裡工作。 (妳
    在水藍色PUB被警查獲多久前，在那裡工作？)我在88、89年
    就開始在那邊跳熱舞，那時不叫水藍色PUB ，是叫模特兒工
    場，後來改成水藍色PUB，也是在那邊跳熱舞。(改成水藍色
    PUB時，妳滿18歲了沒？)好像還沒。 (熱舞的種類包括內衣
    秀、薄紗及全裸，妳是跳哪一種？) 【都有。所謂的內衣，
    就是穿著內衣上去跳舞，後來露兩點上空；所謂的薄紗，就
    是剛開始裡面沒有穿內衣，只罩薄紗，隱約露點，跳到最後
    全裸。】」(詳更一審卷(二)第65頁反面至第69頁反面)等語在
    卷。
  (2)雖證人方Ｏ汶前開證述中，就其在水藍色PUB 工作時間，當
    時是否滿18歲，是否有從事全裸秀舞乙節，前後尚有出入。
    然據證人方Ｏ汶於本院更一審證稱: 其自88、89就在上址跳
    舞，該址原為『模特兒工場』，後改為『水藍色PUB 』，其
    跳熱舞的種類，包括內衣上空秀及薄紗全裸秀舞，至少工作
    1年等語；及水藍色PUB係於89年8月2日登記設立之情，已如
    前述。可知，證人方Ｏ汶應係自89年8 月間起，其未滿18歲
    之前，才在甫設立之『水藍色PUB 』從事全裸及薄紗上空秀
    舞。另參據本件員警於91年1月3日搜索該店時，當場查獲證
    人方Ｏ汶在現場準備跳舞之情，足見證人方Ｏ汶應在該店至
    91年1月3日，其滿18歲為止。證人方Ｏ汶前於偵審證稱: 「
    於90年下半年滿18歲才去該店上班」、「從89年4 月工作到
    90年1 月」等語部分，應係記憶誤差所致，故不予採信。另
    證人方Ｏ汶於91年5 月22日及同年月31日偵訊時雖曾一度翻
    證:「我沒有在水藍色PUB工作，我是去消費的」、「我沒有
    在水藍色PUB 工作，我藝名不是『小夢』，我不知道為何有
    『小夢』的打卡紀錄及留手機記錄」云云 (見91偵4498號卷
    第29至31頁、第61頁背面) 。然核與其前於檢察事務官及嗣
    於原審始終證稱:其有於前開期間在水藍色PUB跳舞；及被告
    李方伶供稱方Ｏ汶係水藍色PUB跳舞小姐等語 (見92偵742號
    卷第81頁反面) ，顯然不符，故證人方Ｏ汶此部分證述，不
    予採信，附此敘明。
  (3)至證人方Ｏ汶於檢察事務官詢問時雖曾證稱: 「剛開始李方
    伶只是說穿清涼的服裝下去跳秀，不久即要求我跳全裸的秀
    ，剛開始好言相說，後來就出言恐嚇：『你知道我都怎麼對
    付小姐的。』、『如果你跑了不來，我會找人到你家捉你來
    ，並對付你的家人。我很害怕，因為我知道也看過他唆使人
    打小姐，逼他們就範。我沒有同意跳全裸的秀，我都敷衍她
    ，拖延她，開始的時候，有人沒跳全裸，後來就說再隔幾天
    再跳全裸，不久就擴大臨檢，李方伶就沒有再逼我了。」等
    語(見91年偵字第6063號卷第37頁)。然查: 證人方Ｏ汶嗣
    於原審已具結改稱: 「類似押金之類的，之前就講好了，但
    是沒有印象有沒有簽本票。... 押金從小費裡面扣抵。我沒
    有看過店裡小姐受不了工作情況跑走，被李方伶叫人抓回來
    。之前說有這種情形及逼簽本票，都是聽說，不知道是不是
    事實，我忘記跟我說的人是誰。之前說看過翁Ｏ婷、綽號『
    小佳』的人被抓回來過，只是聽說，可能是語誤，我沒有親
    眼看到。李方伶沒有恐嚇我要做偽證。上班請假及遲到都會
    扣錢...。好像沒有人在管理小姐。」(詳95年訴字第374號
    卷(三)第176、178至179、186、188頁)；證人方Ｏ汶嗣於本
    院更一審並具結證稱:「(李方伶有無為了防範妳們拒絕跳猥
    褻的秀舞及逃跑而逼妳們簽本票？) 不是每個人都簽，針對
    有逃跑現象的小姐才有簽。 (有無針對拒絕跳猥褻秀舞的小
    姐逼她們簽本票的情形？) 無。(妳本人有沒有簽？)沒有。
    ...在場被告沒有任何人強迫我跳裸舞。」等語(見更一審卷
    (二)第69頁反面)；參以證人楊Ｏ惠於本院更一審亦證稱:「(
    妳在「水藍色PUB 」是否有因為老闆要妳們跳舞，妳們拒絕
    跳而逃跑，而要求妳們事先簽本票的情形？) 沒有簽本票，
    只有合約。(妳有無逃跑過而要求妳簽本票？)沒有。 (就你
    所知，是否有同樣在那裡工作跳熱舞的小姐，因為不願意跳
    舞或逃跑，被強迫簽本票？)應該沒有」等語(見更一審卷(二)
    第71頁) 。可見，證人方Ｏ汶嗣於原審及本院已否認有遭被
    告李方伶等人恐嚇強迫跳舞之事，且跳舞小姐所以簽發本票
    ，乃係違約逃跑離職之故，被告等人並未以此作為強制該證
    人跳舞之手段。由此，證人方Ｏ汶前開於檢察事務官詢問時
    證稱遭: 被告李方伶恐嚇跳舞之情，前後反覆不一，已難採
    信。況縱依證人方Ｏ汶前開於檢察事務官詢問所證，該證人
    亦未因被告李方伶之恐嚇脅迫即為全裸秀舞之情形。
  (4)綜此，證人方Ｏ汶有於89年8 月間其未滿18歲時起，至91年
    1月3日為警查獲(已滿18歲)間，經被告李方伶、周文得、楊
    欣毓（僅容留該證人自90年12月間起已滿18歲部分）等人容
    留在水藍色PUB ，從事全裸、上空秀舞工作之事實，另衡諸
    該證人裸身及上空袒露胸部跳舞之情形，顯然足以刺激滿足
    自己及他人之性慾，自屬猥褻行為甚明。該證人復因前開猥
    褻行為而獲取小費之對價利益，自有性交易之實，已堪認定
    。
  5.少女【黃Ｏ菁】部分:
  (1)查少女黃Ｏ菁於89年12月(其未滿18歲時)起，迄91年1月3日
    水藍色PUB 為警查獲(其時已滿18歲)間，經被告李方伶、周
    文得、楊欣毓等人容留在水藍色PUB ，跳內衣秀之猥褻性交
    易行為之事實，業經證人黃Ｏ菁於91年10月17日檢察事務官
    詢問、檢察官偵訊及原審審理時證稱:「伊從89年12月至91
    年1月3日被警方查獲水藍色PUB 結束營業為止，均在該店工
    作，伊於89年12月應徵時，由『阿芬』面試，叫伊隔天上班
    ，『阿芬』就是李方伶，該店負責人是李方伶，上班後伊有
    簽約，由李方伶拿契約書給周文得後，由周文得給伊簽約，
    伊在店裡藝名為『寶寶』，周文得的工作是管理跳舞小姐內
    衣秀店內正常營業」、「伊與李方伶簽約時，李方伶就說要
    跳舞、跳秀，伊就簽約，過幾天後見生意不好，被告李方伶
    就叫伊去辦公室跟伊說要想賺多錢就要跳內衣秀，因為客人
    多會喜歡如此內容會多給小費，伊在跳那幾天都有穿衣服跳
    ，而其他女子有跳內衣秀、上空秀及全裸秀，客人給的小費
    會比較多，所以被告李方伶知道伊想多賺錢就要伊跳內衣秀
    ，伊想都簽約了，且可賺多點小費就同意跳內衣秀，過1至2
    個月後，李方伶又叫伊去辦公室，問伊想不想賺更多錢，跳
    全裸秀，伊即拒絕，該店經營內容是以少女跳舞內衣、上空
    、全裸秀，讓客人給小費，內衣秀就是穿胸罩，及遮住生殖
    器，上空秀就是穿內褲上半身不穿，全裸秀就是先穿內衣，
    然後再一件一件脫光，伊等人除了在舞臺上跳舞外，還要走
    到客人桌旁跳，客人才會把錢丟到舞臺上，再由服務生收給
    跳舞小姐，小姐再交給櫃臺會計登記，等到當日下班再領，
    ...我在89年12月份去水藍色PUB上班跳內衣秀時未滿18歲，
    查扣通訊名冊舞小姐的通訊電話是催促小姐跳秀。我經過李
    方伶勸告以能多賺錢利誘，我就跳內衣秀，其他的女子我不
    清楚。水藍色PUB 實際負責人是李方伶，我有搭過吳正山所
    開的計程車，吳正山在車上跟我說營利業登記證是他申請。
    ... 我們在跳秀時，如果客人鬧場，由周文得及阿志維持秩
    序。菱妮跟阿飛工作一樣，但李方伶比較相信菱妮，阿志負
    責把風，防止警察臨檢，以利跳秀」、「我在水藍色PUB 的
    藝名是寶寶。李方伶有跟我說跳上空秀及裸舞，但我沒跳，
    她沒恐嚇、強迫我。我跳有內衣秀。我沒有簽本票」；「之
    前我說過是在89年12月到91年1月3日曾經在水藍色工作，時
    間沒有錯。當時跟李方伶應徵接洽。在該店工作在店裡的舞
    台跳舞而已。李方伶僱用我時，沒有叫我要簽本票。我們沒
    有薪水，是賺客人小費，客人小費丟去舞台上面，我們就自
    己拿。在那邊工作小名叫寶寶。」等語明確 (見91年偵字第
    6063號卷第42頁至47頁、第113頁，原審95年訴字第374號卷
    (三)第138至154 頁)。按證人前開於偵審前開證述時，雖就其
    至該店有無簽約、其所賺小費是否須與店家拆帳、店內其他
    小姐有無跳上空秀、全裸秀等節，略有出入。然就其有於前
    開期間，在該店從事穿著清涼衣物跳舞之情，則始終一致；
    參以被告李方伶亦供稱: 「黃Ｏ菁是水藍色的跳舞小姐」、
    「我們有僱用黃Ｏ菁」等語(見92偵742號卷第81至82頁，更
    一審卷(一)第153頁)，足徵證人黃Ｏ菁證稱有於前開時地，經
    李方伶等人容留從事內衣秀舞之猥褻性交易行為屬實。至證
    人黃Ｏ菁於91年5 月22日偵訊翻稱:「我在水藍色PUB沒有藝
    名。我不認識寶寶。水藍色PUB 上班記錄不是我的」等語部
    分(見91年偵字第4498號卷第61至62頁)，核與證人黃Ｏ菁前
    於檢察事務官及嗣於原審始終證稱有於前開期間在水藍色PU
    B跳舞；及被告李方伶供稱黃Ｏ菁係水藍色PUB跳舞小姐等語
    ，顯然不符，故證人黃Ｏ菁此部分證述，不予採信，附此敘
    明。
  (2)至證人黃Ｏ菁雖於偵查中另證稱: 「李方伶為了讓小姐能夠
    留下來跳秀，片面宣布每位小姐扣押金7 萬元（從客人給的
    小費扣除繳給李方伶，剩餘的部分再撥一半做押金，直到滿
    7 萬元為止）。她的身邊有鄭義憲（『奧迪』）及『富林』
    、『菱妮』及『阿志』，其中『富林』有很多手下，小姐才
    會怕李方伶。『亞亞』吳Ｏ美因為客人對其毛手毛腳而對客
    人生氣，經理周文得告訴李方伶，李方伶就出手打吳Ｏ美的
    臉、身體及用腳踹她，經周文得制止，李方伶宣布以後不可
    以兇客人，否則就是這種下場」、「李方伶在停業時，叫方
    Ｏ汶、蔡Ｏ齊、黃Ｏ菁、陳Ｏ琴、陳Ｏ慧、陳Ｏ伶、吳Ｏ美
    到音速小子，李方伶叫我們不要承認在水藍色上班及跳舞（
    內衣、上空、全裸）。楊寶玉（菱妮）說警察都會嚇我們，
    叫我們打死都不可以承認，如果承認有罪，她不負責，李方
    伶及菱妮要我們馬上換手機號碼改易付卡逃避監聽，他們交
    代不能講水藍色的事情。」、「『亞亞』有被毆打，因他對
    客人不敬、不禮貌。翁Ｏ婷不願意跳舞逃跑被毆打。楊Ｏ惠
    （搖搖）有被迫跳全裸舞。李方伶旁有富林及菱妮等人。我
    與翁Ｏ婷是被富林找去跳舞」等語 (見91年偵字第6063號卷
    第47頁反面至49頁、第113反面至114頁反面)。
  (3)惟證人黃Ｏ菁嗣於原審審理時已具結改稱: 「91年1月4日吳
    幸儒沒有通知我們到音速小子，周文得、李方伶也沒有在場
    」(見92少連訴7號卷(一)第195至197頁)；「我會到水藍色PUB
    處跳舞，是以前在撞球場工作的同事介紹，不是鄭富仁介紹
    的。吳宗美偷跑被抓回來簽本票的事情是我聽人家說的。我
    只有看過內衣秀。我不認識楊Ｏ惠及楊Ｏ茹。偵查開庭之前
    李方伶、周文得沒有通知證人到音速小子要求證人作偽證。
    我不認識鄭義憲及鄭富仁，但是在水藍色PUB 店裡面看過，
    不知道他們二人是做什麼的。偵查筆錄是我自己回答的，是
    訊問的人拿照片給我看，且重複說:明明是她(應指李方伶)
    的手下，你為什麼說不是，為什麼不說實話，所以我就這樣
    回答」(見92少連訴7 號卷(一)第240至243頁)；「之前我說過
    是在89年12月到91年1月3日曾經在水藍色工作。當時跟李方
    伶應徵接洽。在該店工作在店裡的舞台跳舞而已。之前說店
    裡有上空秀，也有全裸秀，那是問我的人跟我講的，他們叫
    我這樣講的。我在應微時，沒有簽約，沒有簽任何書面。李
    方伶僱用我時，沒有叫我要簽本票。我們沒有薪水，是賺客
    人小費，不需要跟店裡分帳，之前為何講說小費還要跟李方
    伶拆帳，那是問話的人叫我講的。當時應徵時，李方伶有說
    要一部分的押金，就是從客人給我的小費拿，就押7 萬元，
    分次給李方伶。李方伶沒有叫我到康樂街的音速小子紅茶店
    。在水藍色沒看過小姐被打。到水藍色工作是自己去應徵的
    。【與偵訊及警詢筆錄相較，今日講的才對】。跳舞小姐沒
    有底薪，只賺小費。李方伶同意我來店裡跳舞工作。我沒有
    聽過店裡工作人員綽號奧迪或富林的。沒有小姐被客人毛手
    毛腳跟客人起衝突或爭執」等語 (見95訴374號卷(三)第138至
    154頁)。足見，證人黃Ｏ菁此部分所證，前後反覆不一，顯
    有可疑。另預扣押金乃該店僱用契約條件，而本票為違約金
    ，縱有不合理之處，亦不能因而認為被告等強制跳舞小姐之
    手段，已如前述。況遍觀全卷，並無證人吳宗美指訴遭被告
    等強制簽發本票及毆打之情，自不能僅因證人黃Ｏ菁前開傳
    聞自他人且尚有瑕疵之證述，即遽為不利於被告等人之認定
    。
  (4)綜此，證人黃Ｏ菁確有於89年12月( 其未滿18歲時) 起，迄
    91年1月3日水藍色PUB 為警查獲(其時已滿18歲)間，經被告
    李方伶、周文得、楊欣毓 (僅容留該證人自90年12月間已滿
    18歲部分)等人容留在水藍色PUB，從事內衣秀舞之猥褻性交
    易行為之事實，應堪認定。復衡諸該證人穿著清涼內衣熱舞
    之情形，已足刺激滿足自己及他人之性慾，自屬猥褻行為甚
    明。該證人復因前開猥褻行為而獲取小費之對價利益，自有
    性交易之實，已堪認定。
  6.少女【李Ｏ佳】部分:
  (1)查少女李Ｏ佳有於90年4月間(其未滿18歲時)起，迄90年12
    月(其時已滿18歲)間，經被告李方伶、周文得、楊毓欣等人
    容留在水藍色PUB 跳內衣秀舞之猥褻性交易行為之事實，業
    經證人李Ｏ佳於91年10月28日警詢、檢察事務官詢問時證稱
    :「【我在水藍色PUB係從90年4月1日至90年12月31日工作，
    共8 個月】。我是網友莉莉介紹去的。我上班簽訂的契約書
    是李方伶拿給周文得（阿飛），再由阿飛拿給我簽的。我是
    擔任內衣跳舞小姐，在台上跳舞，並漸漸將外套脫掉，只剩
    內衣褲，然後跳完之後，至經理指定之客人桌號休息，並座
    於客人的腿上秀舞，各桌輪流，每桌不超過5分鐘。...我於
    90年4月1日至水藍色PUB 工作時，綽號『亮亮』，在該店工
    作沒有底薪，是以向客人所收取小費總數交給會計後與該店
    五五分帳，會計是吳幸儒計算後，有無違規及當日DJ費用後
    再領取當日酬勞。當時未滿18歲，只有17歲。前一個星期都
    在一旁觀摩，之後李方伶叫阿飛跟我講說每個小姐都要上台
    跳舞，剛開始時，都是在客人的身上秀舞，後來在台上跳的
    時候，才將便服脫下，身上剩內衣內褲。後來因常被臨檢，
    所以李方伶叫我90年7 月底後暫時停班。楊寶玉就是菱妮沒
    錯，...PUB查扣押金借支之帳本裡面記載『亮亮』是我本人
    ，押金部分到8月3日才扣完滿7萬元，5月28日向公司借1500
    0元，至7月11日才還完，遲到曠職被罰19750元，直到9月22
    日才還完。『亮亮』是我取的名字」、「上空秀是普通客人
    多時，裸舞是經理安排，有『阿飛』、『菱妮』，跳舞還到
    客人身上坐拿小費」等語明確 (見91偵6063號卷第57至61頁
    ，91偵4498號卷第118頁反面)。參以被告李方伶於本院上訴
    審亦供稱:「我確定李Ｏ佳是我店裡小姐」(見上訴審卷(三)第
    120頁)，雖證人李Ｏ佳與被告李方伶就有關該店與跳舞小姐
    拆帳比例部分之陳述略有出入 (該證人稱小費是五五分帳，
    被告李方伶稱係七三分帳) ，然就證人李Ｏ佳確有於前開時
    地，經李方伶受雇容留於該店從事跳舞工作之事實，則無二
    致，堪認為實。至證人李Ｏ佳於91年5月31日偵訊翻稱:我不
    認識球球及琪琪。我的藝名是「佳佳」。「亮亮」沒在水藍
    色PUB工作。我沒有去該店消費，也沒有在該店跳舞云云(見
    91年偵字第4498號卷第58至61頁) ；然核與其前於檢察事務
    官及嗣於原審始終證稱有於前開期間在水藍色PUB 跳舞；及
    被告李方伶供稱李Ｏ佳係水藍色PUB 跳舞小姐等語，顯然不
    符，故證人李Ｏ佳此部分證述，不予採信，附此敘明。另證
    人李Ｏ佳雖於原審改稱: 「我之前有去應徵過，但是還未滿
    18歲，他們不收，後來我滿18歲後，又去應徵一次」云云(
    見95訴374 號卷(三)第117頁)，然核與其前開警詢及檢察事務
    官詢問時所述不符，且該證人於原審就其究係何時在該店工
    作，僅語焉不詳略稱:「之前為何說從90年4月到12月共作了
    8 個月，我自己忘記，到底怎樣我不清楚，反正我在那裡待
    過兩個月」等語(見95訴374號卷(三)第117頁)，顯見證人李Ｏ
    佳於原審就此部分所證，或因記憶模糊，或因漫不經心虛委
    應答，或意在迴護被告，而難採信。況證人李Ｏ佳於偵訊已
    另證稱:「我是90年4 月去水藍色PUB工作，當時未滿18歲。
    」等語明確(見92偵3582號卷第29頁)。故認證人李Ｏ佳其前
    於警詢及檢察事務官詢問時，乃至偵訊中均一致明確證述:
    伊在水藍色PUB，係從90年4月至90年12月，共8 個月等語，
    較為可信。
  (2)至證人李Ｏ佳雖於偵查中另證稱: 「李方伶她說要繳押金是
    保證金，因為伊沒辦法一次拿出7 萬元，所以每天小費分帳
    後所剩金額千元整數繳納」、「伊不同意押金之行為，而且
    合約上未話明，但每天所得的小費，都被會計扣掉，拿也拿
    不回來，曾經看過李方伶打過店內小姐的臉淤青，所以伊都
    不敢反駁她扣押金行為」、「吳Ｏ美綽號『亞亞』，她連續
    偷跑三次都被捉回來，...吳Ｏ美因遭...消費客人對其毛手
    毛腳，而對客人發脾氣，李方伶就在凌晨4 點多下班的時候
    ，趁所有小姐都在場，毆打吳Ｏ美臉部、及身體，致吳Ｏ美
    臉部淤青、指甲抓傷」、「公司有強迫我們的行動，有時候
    生病、發燒還強迫我表演內衣秀及在客人身上秀舞，甚至拿
    市立醫院的診斷書也不能請假，如果自己堅持不去上班，公
    司就依曠職論，並罰錢1萬至6萬元不等。公司寧願讓我們趴
    在桌上休息，也不願讓我們外出就醫，如果真的很難過，就
    可拿公司內的醫藥箱，自己拿藥吃，從來沒有人敢請假外出
    ，因為會被罰錢。我不同意押金的行為」、「『亞亞』本名
    吳Ｏ美，她有被毆打。『小葳』被帶至音速小子。我知情是
    因小姐們在傳。『小佩』和她姊姊未滿18歲在外面兼職被罰
    。」等語(見91年偵字第6063號卷第59至60反面、第118至11
    9頁)。
  (3)惟依證人李Ｏ佳於偵查中另證稱: 「（你的工作契約內容如
    何？）曠職、遲到、犯規、偷跑及看事情的嚴重性，曠職星
    期日至星期四一天罰1萬元，星期五、六、日罰3萬元，國定
    假日罰6萬元。遲到100分鐘內，均罰2000元，超過100 分鐘
    ，每1 分鐘加罰50元。犯規就是吃客人的東西，跟客人聊天
    超過5分鐘罰500元，在店內哭罰3000元，說到『鬼』字罰10
    000 元，偷跑要簽本票，金額以天數計算。李方伶說押金是
    保證金，她怕我們不來上班，並說等簽約期限到了，才還我
    們保證金。因為我們沒有辦法一次拿出7 萬元，所以每天的
    小費55分帳後，所剩金額，千元整數納為押金，我只領尾數
    ，例如當天客人小費給3000元，55分帳後剩1500元，1000元
    被李方伶納為押金，我所得500 元。李方伶不同意我到外面
    兼職，捉到要罰10萬元」等語 (見91偵字第6063號卷第58至
    59頁反面) 。可知，關於該證人前開所述押金及罰錢部分，
    乃該店工作契約所約定之事項，縱有不合理之處，亦屬勞資
    雙方爭訟問題，尚不能憑而遽認被告李方伶等人有以扣收押
    金方式，強制該證人在該店跳舞之情形。另關於該證人於偵
    查所述被告李方伶等人有恐嚇強迫小姐跳舞及限制小姐行動
    自由部分，依證人李Ｏ佳於91年11月14日偵訊所稱: 「我知
    情係因小姐們在傳」(見91偵6063號卷第118 頁)；及其原審
    具結證稱: 「我不太認識一位叫『亞亞』的小姐，在偵查中
    我說『亞亞』曾經逃跑被抓回來，是聽人家傳聞的。在偵查
    中說上空秀是普通日子只要人多裸舞都是經理安排的，是訊
    問的人他們問我的，不是我說的。小佩和她姐姐未滿18歲在
    外面兼職被抓罰款，只是聽到的」(見原審92年少連訴字第7
    號卷(二)第64至65頁)；「PUB 店內沒有預扣我們的薪水...。
    水藍色PUB的人沒有打電話恐嚇我叫我回去上班。...當時在
    水藍色PUB 工作時，沒有看過裡面的小姐有被毆打的情形。
    我沒有沒上班被抓回去，我沒有講過這樣的話，事實上沒有
    發生過這樣的事。我之前做得筆錄不實在。當時被問話問的
    疲勞轟炸，只想趕快離開，我快速翻，簽完就趕快走。...
    我沒有生病發燒時還被強迫表演內衣秀，內衣秀就是穿夏天
    穿的細肩帶小可愛。水藍色PUB 被警察查獲後，我沒有到音
    速小子泡沬紅茶店。警察在91年1月3日去搜索時，我已沒有
    在那邊上班。警察搜索時還會搜到我打卡卡片，因為我離職
    時，卡片就給公司了」等語（詳見95年訴字第374 號卷(三)第
    116至137頁），可見證人李Ｏ佳就此部分證述，前後反覆不
    一，自有可疑。況綽號「亞亞」之吳宗美並未曾指訴有遭被
    告等抓回該店強制其跳舞之情，已如前述，自不能因證人李
    Ｏ佳前開傳聞且有瑕疵之證述，即認被告李方伶等人有以前
    開手段強制少女為猥褻裸舞之性交易行為之事實。
  (4)綜此，被告少女李Ｏ佳確有於90年4 月(其未滿18歲時)起，
    迄90年10月(其已滿18歲)間，經被告李方伶、周文得、楊欣
    毓(僅容留該證人於90年12月已滿18歲部分)等人容留在水藍
    色PUB 跳內衣秀之猥褻性交易行為之事實，應堪認定。復衡
    諸該證人穿著清涼內衣熱舞之情形，已足刺激滿足自己及他
    人之性慾，自屬猥褻行為甚明。該證人復因前開猥褻行為而
    獲取小費之對價利益，自有性交易之實，已堪認定。
  7.關於被告李方伶、周文得等人是否知悉前開少女在水藍色PU
    B工作時，未滿18歲乙節:
    查證人楊Ｏ惠、楊Ｏ茹、翁Ｏ婷等人，於水藍色PUB 上班期
    間，為未滿18歲之人；少女方Ｏ汶、黃Ｏ菁、李Ｏ佳等人，
    於水藍色PUB 上班之初，尚未滿18歲，然渠三人持續在該店
    工作至滿18歲後才離職等情，已如前述，並有渠等之年籍資
    料可參。另依證人楊Ｏ茹於偵訊證稱:他們(指被告李方伶等
    人)知道伊未成年等語（見90年偵字第13260號影印卷61之1
    頁）；及證人黃Ｏ菁於檢察事務官詢問時證稱: 「【李方伶
    知道伊未滿18歲】，她說跳內衣秀沒有關係，【周文得知道
    伊未滿18歲】，跳內衣秀也沒有反對。」等語 (見91偵6063
    號卷第45頁反面) ；以及證人李Ｏ佳於檢察事務官詢問時亦
    證稱: 「伊去上班時僅17歲，未滿18歲，伊並未隱瞞年齡。
    因簽約需出示身分證」等語(見91偵6063號卷第45頁)；參以
    被告李方伶、周文得於原審及本院分別供稱: 小姐來上班時
    ，周文得會先檢查小姐身分證之情(見上訴審卷(一)第120頁、
    95訴374 號卷(三)第281頁)。足見，被告李方伶、周文得等人
    對於前開跳舞小姐實際年齡未滿18歲之情，應知之甚明。至
    證人楊Ｏ惠雖於本院證稱: 「我應徵時，應徵的人應該不知
    道我還沒有滿18歲吧！」(見更一審卷(二)第73頁)。惟由證人
    楊Ｏ惠就此部分陳述之語氣，可知其對於被告李方伶等人對
    證人楊Ｏ惠年齡是否知情乙節，並不確定。況證人楊Ｏ惠係
    74年3月28日生，其於89年12月底至水藍色PUB從事前述猥褻
    性交易行為時，尚未滿18歲，業經該證人證述如前，並有其
    年籍在卷可按。參據被告李方伶於本院上訴審供稱: 小姐上
    班，周文得會先檢查身分證才能進去等語 (見上訴審卷一第
    120 頁)；及被告周文得於本院原審供稱:大部分小姐，我都
    會看她的證件等語(見95訴374號卷(三)第281頁)；核與證人李
    Ｏ佳於偵查中證稱: 小姐與店家簽約時，需出示身分證才可
    等語相符(見91偵6063號卷第45頁)，足見被告李方伶、周文
    得等人對於前開跳舞小姐為未滿18歲少女之事實，應有認識
    ( 另被告吳正山對於該店有容留未滿18歲女子之情，亦有認
    識，詳如理由貳、三、(四)末段所述；至被告楊欣毓自90年12
    月間容留少女方Ｏ汶、黃Ｏ菁、李Ｏ佳等人時，該三名少女
    均已滿18歲，附此敘明)。
  (二)關於引誘容留已滿18歲女子為猥褻行為部分 (其中被告楊欣
    毓僅參與自90年12月間起容留女子蔡心齊、陳怡伶、吳宗美
    等人部分):
  1.女子【傅心怡】部分:
  (1)查已滿18歲之女子傅心怡，有於90年9 月至同年10月，經被
    告李方伶、周文得等人容留在水藍色PUB ，從事跳全裸秀舞
    之猥褻行為之事實，業經證人傅心怡於檢察事務官詢問時證
    稱:「我在水藍色PUB藝名是『小葳』。我是於90年9 至10月
    在那裡上班。我在該PUB 是跳全裸秀。在舞台、客人身上跳
    上空秀。因為不適應跳秀才離開。每日平均薪資所得約2000
    元左右，當日所得都向會計（吳幸儒）領取。水藍色PUB 的
    負責人是綽號阿芬，我都稱他大姊(即李方伶)。我在該PUB
    上班期間沒有遭到限制自由及言詞恐嚇。我到水藍色PUB 上
    班有簽約，是由大姊（李方伶）面試的，簽約內容是記載毀
    約、違約如何罰錢，但內容我目前記不起來。」；及其於原
    審審理時證稱: 「我是看報紙去該店應徵工作。應徵時跟李
    方伶接洽，是李方伶決定僱用我。水藍色工作內容，是在舞
    台跳舞。跳舞時沒有全裸或上空情形。跳舞時穿著就剩內衣
    、內褲。邊跳邊脫，把外衣脫掉。客人給小費，丟在舞台上
    ，我們自己拿。跟店家分帳是一人一半，一半給店家。分帳
    方式是李方伶面試的時候就講好了。應徵的時候有跟PUB 簽
    約。在該店所領的小費、薪水，店家沒有扣住。我有簽本票
    。因為當時在該店做我朋友去捧場把店裡的玻璃打破。在水
    藍色店工作，我的小名叫『小葳』。...我在水藍色PUB裡面
    沒有跳上空、全裸，都跳內衣秀而已」等語明確（見91年偵
    字第4498號卷135至137頁，原審95年訴字第374號卷(三)第155
    至173 頁）；「我陪友人陳怡伶（萱萱）去應徵秀場小姐，
    大姊阿芬對我們二人面試，也邀我去跳秀，當場言明要跳上
    空或全裸的秀，我用藝名『小葳』，於90年9 至10月上班。
    」(92偵3582號卷第7頁) 等語明確。雖證人傅心怡就其在該
    店究係跳全裸秀舞或內衣秀舞乙節，前後有所不符，然無論
    全裸秀舞或內衣秀舞，均有裸現暴露女子身體之情形，而足
    以刺激滿足舞者及客人性慾之情形，均屬猥褻行為。
  (2)證人傅心怡雖於檢察事務官詢問時另證稱:「我在91年5月22
    日之前1至2星期，有接到吳幸儒電話通知到康樂街音速小子
    泡沫紅茶店內見面，周文得跟我說，不要說出店內的事情及
    本身工作的內容，並說本票去店內消費毀損物品的賠償而開
    立。...我被載到康樂街音速小子冷飲店，簽下16萬元共8張
    本票，並叫我們每個月初五拿2 萬元給吳幸儒（會計），才
    可以換回一張本票。」云云(見91年偵字第4498號卷135至13
    7頁)，並有其簽發之本票扣案在卷。然依證人傅心怡另證稱
    : 「因我不想再跳了，沒去上班，我的好友劉欣怡對裡面一
    位跳秀少女說: 再找傅心怡，要找人來砸店，後來陳漢展就
    帶人來找我。他們說大姊有事找我，沒帶武器，但我害怕，
    就跟他走」等語(見92年偵字第3582號卷第9 頁)；及其嗣於
    原審審理時具結改稱: 「我離職後李方伶沒有打電話恐嚇我
    要回去上班。偵訊前李方伶沒有叫我到康樂街音速小子紅茶
    店。91年5 月22日偵訊時，楊寶玉沒有陪我一起到地檢署去
    ，當時很害怕所以把所有的事情推到周文得身上，現在記憶
    比較清楚。當時有說陳漢展去帶走我時，是說大姐李方伶有
    事要找我，我很害怕就跟他們走。扣案的8張各2萬元本票，
    我沒有印象是何時簽的。我印象中有幫一位叫劉欣怡的人簽
    保證書(應係指扣案之切結書)，之後他們沒有向我要這16萬
    元。」等語（95年訴374號卷(三)第162至169 頁）；參以扣案
    由劉欣怡所書切結書內容記載: 「茲本人劉欣怡在外因言行
    不當【揚言恐嚇砸店】，臺南市○○路388號水藍色PUB受損
    ，經雙方協調後本人劉欣怡特立此書，若店內以後有類似情
    狀發生，本人劉欣怡願負一切法律責任，並承擔店內一切損
    失。特立此證以資證明。立約人：劉欣怡‧‧‧。保證人：
    傅心怡。中華民國90年11月28日」等語，有前開切結書物扣
    案可稽。足見，證人傅心怡於該店上班期間，並沒有遭到限
    制自由及言詞恐嚇之情，其所稱非自願簽發前開本票之事，
    縱然屬實，亦係因其離職及友人劉欣怡該店滋事所簽，且證
    人傅心怡並未因而返回該店上班。是由證人傅心怡前開證述
    ，並不能證明被告李方伶等人有以何強暴、脅迫等強制手段
    ，使該證人為猥褻行為之事實。
  (3)綜此，女子傅心怡有於前開時地，經被告李方伶、周文得等
    人容留在水藍色PUB ，從事全裸或上空內衣秀舞之猥褻性交
    易工作之事實，應堪認定。復衡諸該證人所為全裸或上空內
    衣秀舞之情形，已足刺激滿足自己及他人之性慾，自屬猥褻
    行為甚明。該證人復因前開猥褻行為而獲取小費之對價利益
    ，自有性交易之實，已堪認定。
  2.女子【蔡心齊】部分:
    查女子蔡心齊，有於91年1月3日前二至三月起，至91年1月3
    日水藍色PUB為警查獲時止，經被告周文得應徵至水藍色PUB
    上班，從事清涼內衣秀舞之猥褻行為等事實，業經證人蔡心
    齊於偵訊證稱:「我跳清涼內衣秀，藝名『糖糖』」（見92
    偵3582號卷第37頁）；及於91年11月1 日警詢及檢察事務官
    詢問時證稱:「薪水是當日領，約1000多元，向經理阿飛(周
    文得) 領取。是我主動向周文得詢問到水藍色上班，我們私
    下協調，我只上班21至24時之時段，每日需繳600 元給公司
    ，如果我不來上班，當天一定要打電話向周文得請假，如果
    沒請假，以曠職論，須罰一萬元。」；「在水藍色PUB 上班
    是在該店被查獲前2至3個月，我去店裡消費，見到有人在跳
    舞，我就去應徵。是向阿飛即周文得應徵。我是穿小可愛衣
    服跳清涼秀。我的藝名是『糖糖』」等語明確 (見91年偵字
    第6063號卷第93至94、96至97頁，按證人蔡心齊前開警詢，
    對被告李方伶雖無證據能力；但對被告周文得仍有證據能力
    )。參以，證人蔡心齊於91年1月3日員警至水藍色PUB搜索時
    ，有在場準備秀舞之情，足證，證人蔡心齊確有於前開時地
    ，經被告周文得應徵後，而為該店負責人即被告李方伶、經
    理即被告周文得、楊欣毓 (其僅容留該證人自90年12月起部
    分)等人容留在水藍色PUB，從事清涼內衣秀舞之猥褻性交易
    工作之事實，應堪認定。復衡諸該證人穿著清涼內衣熱舞之
    情形，已足刺激滿足自己及他人之性慾，自屬猥褻行為甚明
    。該證人復因前開猥褻行為而獲取小費之對價利益，自有性
    交易之實，已堪認定。
  3.女子【陳美文】部分:
  (1)查女子陳美文有於90年7、8月間，其已滿18歲時，經被告李
    方伶、周文得等人容留在水藍色PUB ，從事穿著暴露秀舞之
    猥褻行為之事實，業經證人陳美文於偵訊具結證稱: 「我有
    在水藍色PUB 工作，穿很露在客人身上磨蹭。我自己去該店
    的，由『大姊』阿芬(即被告李方伶)面試。我當時藝名是『
    安妮』。被告沒有強迫簽本票，要求簽一年，我傻傻就同意
    。我不敢跳舞，他們要求一定要跳。薪資是每天領小費、台
    費。那邊有小姐跳上空及全裸舞。工作過程沒聽說小姐被打
    」等語明確(見91年偵字第4498號卷第169至171頁)。參以被
    告周文得於警詢及原審供稱:「陳美月小姐 (即陳美文之姊)
    與一位客人吵架去報案，說吵架的人在我們公司，所以我去
    和他談和解，我才簽這一張和解書」、「當時這份和解書是
    在警局簽的... ，派出所叫我過去看是否有客人與小姐起爭
    執，陳美月賴著說和店裡的人或客人發生爭執」(見警卷第7
    頁，95訴374號卷(三)第268頁)；及證人陳美文於偵訊證稱:「
    因我拿我姊陳美月假髮去上班，我姊到台南要拿回去，大姊
    (李方伶)認為她來鬧場，叫人打她，後來才簽和解書」等語
    (見91偵4498號卷第169至170頁)。足徵，證人陳美文證稱其
    自90年7、8月間起，有在前開PUB 從事跳舞工作之情，應屬
    實可信。
  (2)至證人陳美文於偵訊雖另證稱:伊在水藍色PUB工作當時未滿
    18歲，係從事跳鋼管工作云云(見91偵4498號卷第169頁反面
    )。然查，證人陳美文為72年3月26日生，有其年籍資料在卷
    可稽；其於91年1月3日員警執行搜索時有在場準備秀舞；再
    依其稱於搜索當時已在該店工作3 月等情推算，證人陳美文
    應約於90年10月間左右在該店工作，則其時證人陳美文應已
    滿18歲。另其所稱水藍色PUB 有在該店跳鋼管秀舞乙節，為
    被告李方伶所否認，且與本院更一審勘驗現場錄影帶結果不
    符，已如前述，故此部分證述，不予採信，附此敘明。
  (3)綜此，證人陳美文有於90年7、8月間，其已滿18歲時，經被
    告李方伶、周文得等人容留在水藍色PUB ，從事穿著暴露秀
    舞之猥褻工作之事實，應堪認定。復衡諸該證人穿著暴露秀
    舞情形，已足刺激滿足自己及他人之性慾，自屬猥褻行為甚
    明。該證人復因前開猥褻行為而獲取小費之對價利益，自有
    性交易之實，已堪認定。
  4.女子【陳怡伶】部分:
  (1)查已滿18歲之女子陳怡伶，有於91年1月3日前3月起至91年1
    月3日水藍色PUB為警查獲時止，經被告李方伶、周文得、楊
    欣毓等人容留在水藍色PUB 上班，從事全裸秀舞之猥褻行為
    等事實，業經證人陳怡伶於偵訊證稱: 「91年1月4日(應係1
    月3日晚間)警方到水藍色PUB搜索，我在場。我至該店工作3
    個月，跳秀舞，當時已滿18歲」等語（見92偵2322號卷第85
    頁反面）。參以證人傅心怡於警詢及偵訊證稱: 「是以前同
    事陳怡伶介紹我去水藍色PUB 的，陳怡伶（藝名『萱萱』）
    亦同樣在水藍色跳全裸秀。」、「我陪友人陳怡伶（萱萱）
    去應徵秀場小姐，大姊『阿芬』對我們二人面試，也邀我去
    跳秀，當場言明要跳上空或全裸的秀」(見91偵4498號卷第1
    37頁，92偵3582號卷第7頁)等語；及證人方Ｏ汶於偵訊證稱
    :「我知道『小萱』跳全裸」(見91偵6063號卷112頁)。足證
    ，女子陳怡伶確有於前開時地，從事全裸秀舞之猥褻行為。
  (2)至證人陳怡伶於偵訊雖另證稱: 「阿飛(周文得)及李方伶有
    強迫我們跳全裸秀。會罵我們，會扣我們的錢。周文得騙說
    很安全，只要會跳舞即可，沒跳裸秀，後來扣我們的錢，要
    我們跳裸秀，我有逃跑過，『富林』找人來找我，並毆打我
    男友邱光鵬，恐嚇要拿槍出來，過一段時間約半年，沒再繼
    續找我。」等語（見92偵2322號卷第86頁）。然為被告等人
    所否認，且證人方Ｏ汶、黃Ｏ菁於原審均證稱: 「押金是之
    前就講好的」、「李方伶有說要一部分的押金」等語 (見95
    年訴374號卷(三)第176、142頁)。可知，關於扣押金之事，乃
    店家為便於管理跳舞小姐，本於僱用關係所為之約定，尚難
    憑此遽認被告李方伶、周文得等人有藉由扣押金之方式，強
    制證人陳怡伶從事前開猥褻行為之事實。至證人陳怡伶離職
    後，是否果有遭該店人員恐嚇及其男友遭毆打之情，除證人
    陳怡伶前開片面指訴外，別無其他佐證，且其男友亦未就此
    提出傷害告訴；參以經陳怡伶介紹至該店跳舞之證人傅心怡
    於離職後，被告李方伶等人並無恐嚇其回去上班之情，業經
    證人傅心怡於原審審理時證述在案(見95年訴374號卷(三)第16
    2至169 頁)，則證人陳怡伶所證於離職後有遭人恐嚇及其男
    友遭人毆打乙節，尚有可疑，未可遽認為實。退步言，縱其
    所證上節屬實，然證人陳怡伶並未因而返回水藍色PUB 工作
    ，該PUB 人員亦未繼續找該證人回去工作。是由證人陳怡伶
    前開證述，並不能證明被告李方伶等人有以何強暴、脅迫等
    強制手段，使該證人為猥褻行為之事實，附此敘明。
  (3)綜此，女子陳怡伶，有於91年1月3日前2至3月起至91年1月3
    日水藍色PUB 為警查獲時止，經被告李方伶、周文得、楊欣
    毓(其僅容留該證人自90年12月起部分)等人容留從事全裸秀
    舞之猥褻行為之事實，應堪認定。復衡諸該證人全裸秀舞情
    形，已足刺激滿足自己及他人之性慾，自屬猥褻行為甚明。
    該證人復因前開猥褻行為而獲取小費之對價利益，自有性交
    易之實。
  5.女子【吳宗美】部分:
  (1)查女子吳宗美有於91年1月3日前某日起至91年1月3日間，其
    已滿18歲時，經被告李方伶、周文得、楊欣毓等人容留在水
    藍色PUB ，從事穿著暴露秀舞之猥褻行為之事實，業經證人
    吳宗美於偵訊證稱:「我有在水藍色PUB工作，時間忘記了，
    我的藝名是芽芽(應係『亞亞』之誤繕)」等語明確 (見92偵
    35至36頁)。且證人吳宗美於91年1月3日員警至水藍色PUB搜
    索時，亦有在場準備秀舞之情；參以證人方Ｏ汶於本院證稱
    : 「在該店工作內容為跳熱舞及服務客人，有穿內衣的，有
    穿薄紗的，甚至完全沒有穿的。... 『亞亞』有親口告訴我
    ，她有簽本票』」等語(見更一審卷(二)第66頁正反面)。足證
    ，證人吳宗美確有於前開時地，經該店負責人即被告李方伶
    及經理即被告周文得、楊欣毓(其僅容留自90年12月起部分)
    等人，容留在水藍色PUB 從事穿著暴露秀舞之猥褻性交易工
    作之事實。復衡諸該店跳舞小姐穿著暴露熱舞之情形，已足
    刺激滿足自己及他人之性慾，自屬猥褻行為甚明。且依前開
    跳舞少女及女子等人所證，可知，渠均有因前開猥褻秀舞而
    獲取小費之對價利益，自有性交易之實，應堪認定。
  (2)至證人翁Ｏ婷、黃Ｏ菁、李Ｏ佳、方Ｏ汶等人雖曾證稱: 綽
    號「亞亞」之跳舞小姐有遭被告李方伶毆打及簽本票之情形
     (詳見91偵6063號卷第48、116頁反面，91偵4498號卷第113
    頁反面、第118至119 頁，更一審卷(二)第66頁反面)。然觀
    諸證人黃Ｏ菁於警詢及偵訊證稱: 「『亞亞』吳宗美因為客
    人毛手毛腳而對客人生氣，周文得告訴李方伶，李方伶就在
    大家面前，出手打吳宗美的臉及身體... ，李方伶並宣佈以
    後不可兇客人，否則就是這種下場」、「『亞亞』有被毆打
    ，因為他對客人不敬、不禮貌」等語 (見91偵6063號卷第48
    頁、第11 3頁反面)；及其於原審證稱:「在水藍色沒看過小
    姐被打，之前說『亞亞』對客人不敬被打，是聽說的」等語
    (見95訴374號卷(三)第145 頁)；證人李Ｏ佳於偵訊證稱:「
    吳宗美綽號『亞亞』，他連續偷跑3 次被捉回來強制簽本票
    ，後來因得罪客人及跟客人來往，被李方伶偷看其皮包內之
    筆記本發現，而被罰錢。另吳宗美因得罪李方伶的朋友，而
    毆打吳宗美」等語(見91偵6063號卷第60頁反面)，及其於原
    審證稱: 「我不太認識『亞亞』，在偵查中說『亞亞』逃跑
    被抓回來，是聽人家傳聞的」等語(見92少連訴7號卷(二)第64
    頁)；證人方Ｏ汶於本院證稱:「我聽『亞亞』說她有簽本
    票」等語(見更一審卷第66頁反面)。可知，證人黃Ｏ菁、李
    Ｏ佳、方Ｏ汶等人均未親眼聞見吳宗美遭被告李方伶毆打之
    情形，且據渠等所證，吳宗美縱有簽發本票及遭李方伶毆打
    之情，亦或係因違約離職及得罪客人之故，尚不能因而認係
    李方伶強制其跳猥褻秀舞之手段。況遍觀全卷，均查無綽號
    「亞亞」之證人吳宗美，有任何隻字片語指訴遭強制跳舞、
    簽本票、毆打之情節。自不能僅因前開證人傳聞之語，即認
    被告李方伶等人有強制容留吳宗美從事猥褻秀舞之情。
  (三)按所謂猥褻行為，係指姦淫以外，在主觀上足以滿足或刺激
    性慾，在客觀上，足以使他人生羞恥或厭惡感行為。查本案
    中未滿18歲之楊Ｏ惠、楊Ｏ茹、翁Ｏ怡、黃Ｏ菁、李Ｏ佳、
    方Ｏ汶，及已滿18歲之傅心怡、蔡心齊、陳美文、陳怡伶、
    吳宗美等人，在該店之公眾場所，以全裸或上空或內衣秀在
    台上或客人身邊熱舞之行為，已足令在場消費客人有性慾刺
    激，並足以使人生羞恥或厭惡感，自屬猥褻行為。又被告李
    方伶、周文得、楊欣毓等人所經營任職之「水藍色PUB 」，
    係以其所容留小姐跳全裸或上空或內衣秀之猥褻性舞蹈，以
    取得客人之小費，依前所述，當屬兒童及少年性交易防制條
    例第2 條所規定「性交易」所指有對價之猥褻行為及刑法第
    231條第1項之猥褻行為甚明。
  (四)又被告李方伶為水藍色PUB 實際負責人，綜理該店營業事務
    ，並有自前開跳舞少女及女子跳舞所得小費拆帳獲利之情，
    業經前開跳舞少女及女子證述如前。而被告周文得既受雇於
    李方伶，擔任該店經理職務，並在店內分擔管理店務、應徵
    少女蔡心齊等人及檢視跳舞小姐身分證件等事務，而支領月
    薪38000 元之報酬，業經被告周文得、蔡心齊分別陳明在卷
     (見95訴374 號卷(三)第260至263頁，91偵6063號卷第93業反
    面)。被告楊欣毓擬接手經營該PUB，而在該店擔任經理職務
    ，自有以容留前開跳舞小姐賺取小費營利之意圖。另被告吳
    正山為計程車行司機，而以每月1 萬元之代價，受雇於被告
    李方伶擔任水藍色PUB 實際負責人，並協助辦理該店銀行刷
    卡業務，雖查無具體事證足資證明其有實際參與水藍色PUB
    之營業事務，然其充當該店名義負責人之人頭，對於被告李
    方伶、周文得、楊欣毓等人容留前開少女及女子為猥褻熱舞
    之行為，於主觀上自難謂無幫助被告李方伶前開犯行之犯意
    ；於客觀上亦顯有為容留少女及女子為猥褻之構成要件以外
    之幫助行為。況被告吳正山曾駕駛計程車搭載該店跳舞少女
    黃Ｏ菁，業經證人黃Ｏ菁證述在卷(見91偵6063號卷第114頁
    )，則其對於其為名義負責人之水藍色PUB有容留未滿18歲女
    子之情，自難謂無認識。
  (五)另按刑法上所謂常業犯，指反覆以同種類行為為目的之社會
    活動之職業性犯罪而言，至於犯罪所得之多寡，是否恃此犯
    罪為唯一之謀生職業，則非所問，縱令兼有其他職業，仍無
    礙於該常業犯罪之成立（最高法院85年度台上字第510 號判
    決參照）。查被告李方伶係「水藍色ＰＵＢ」之實際負責人
    ，被告周文得、楊欣毓擔任該ＰＵＢ之經理，並容留前開跳
    舞小解，在該店或全裸，或半裸，或僅著清涼內衣跳舞等猥
    褻行為，而自店內客人獲取小費利益，並由店家與跳舞小姐
    拆帳分取小費之利益，則被告李方伶、周文得、楊欣毓等人
    ，顯有因經營該PUB 而獲取營業利益之情形。且衡諸該店營
    業期間長達1 年多，所容留之小姐人數多達10餘人，顯見該
    店之經營頗具規模，足見被告李方伶、周文得、楊欣毓等人
    ，乃有反覆容留前開跳舞小姐從事猥褻性交易以維生之事實
    ，故被告李方伶、周文得、楊欣毓等人乃基於營利意圖，容
    留上開跳舞小姐為猥褻性交易，並以之為常業，亦堪認定。
    而被告吳正山既登記為該PUB 之名義負責人，自有幫助被告
    李方伶等人以該店容留前開少女及女子跳猥褻秀舞以營利為
    生之認識。
  (六)綜上所述，被告李方伶、周文得等人有意圖營利而容留前開
    未滿18歲少女從事猥褻性交易及意圖使已滿18歲女子為猥褻
    行為而容留以營利為常業之犯行；被告楊欣毓有意圖使已滿
    18歲女子為猥褻行為而容留以營利為常業；被告吳正山有幫
    助被告李方伶、周文得、楊欣毓等人共同意圖營利而容留前
    開未滿18歲少女從事猥褻性交易及意圖使已滿18歲女子為猥
    褻行為而容留以營為常業利之犯行，已甚明確。被告李方伶
    、周文得、楊欣毓、吳正山等人否認前開犯行所辯，並不足
    採。渠等前開犯行，均堪認定。
四、比較新舊法:
  (一)兒童及少年性交易防制條例部分:
  1.查被告行為後，兒童及少年性交易防制條例第24條規定，先
    後於94年2月5日及95年5 月30日修正公布，茲就修正前後規
    定說明如下:
  (1)被告行為時該條例第23條規定：「引誘、容留、媒介、協助
    、或以他法，使未滿18歲之人為性交易者，處一年以上七年
    以下有期徒刑，得併科新台幣100 萬元以下罰金。意圖營利
    而犯前項之罪者，處三年以上十年以下有期徒刑，應併科新
    台幣500 萬元以下罰金。以犯前項之罪為常業者，處五年以
    上有期徒刑，應併科新台幣1000萬元以下罰金（下略）」。
  (2)94年2月5日修正同條例第23條規定：「引誘、容留、媒介、
    協助或以他法，使未滿18歲之人為性交易者，處一年以上七
    年以下有期徒刑，得併科新臺幣300 萬元以下罰金。以詐術
    犯之者，亦同。意圖營利而犯前項之罪者，處三年以上十年
    以下有期徒刑，併科新臺幣500 萬元以下罰金。以犯前項之
    罪為常業者，處五年以上有期徒刑，併科新臺幣700 萬元以
    下之罰金（下略）」。
  (3)95年5 月30日修正(95年7月1日施行)同條例第23條規定：「
    引誘、容留、媒介、協助或以他法，使未滿18歲之人為性交
    易者，處一年以上七年以下有期徒刑，得併科新臺幣300 萬
    元以下罰金。以詐術犯之者，亦同。意圖營利而犯前項之罪
    者，處三年以上十年以下有期徒刑，併科新臺幣500 萬元以
    下罰金(下略)」。
  2.綜觀前開條例第23條第2項規定之修正情形:94年2月5日修正
    前，該條項之法定刑為「五年以上有期徒刑，併科新臺幣10
    00萬元以下罰金」，94年2月5日修正後法定刑為「五年以上
    有期徒刑，併科新臺幣700萬元以下之罰金」，然95年5月30
    日修正(95年7月1日施行)，則刪除該條項有關常業犯之規定
    。則比較被告行為時法（94年2月5日修正前）、中間時法（
    94年2月5日修正後）及裁判時法（95年5 月30日修正），中
    間時法即94年2月5日修正後，已將原法定刑罰金刑部分減輕
    為「700萬元以下之罰金」，較之被告行為時法即94年2 月5
    日修正前該條項之規定，顯有利於被告；又95年5 月30日修
    正後，雖將該條項有關常業犯之規定予以刪除（新舊法對照
    詳如附表五所示）。經核被告之上開行為既屬常業犯，則因
    95年5月30日(95年7月1日施行) 該條項修正結果，被告所犯
    容留未滿18歲女子性交易部分即應分論併罰，合併計算其法
    定最高本刑為有期刑徒刑30年，較之原常業犯之法定刑為重
    ，則依刑法第2條第1項之規定比較結果，自應適用中間時法
    即94年2月5日修正之兒童及少年性交易防制條例第23條第3
    項之規定。
  (二)查被告等行為後，刑法部分條文業於94年1月7日經立法院三
    讀修正，而經總統於94年2月2日公布並於95年7月1日施行。
    茲就本件涉及法律變更之部分述明如下：
  1.按行為後法律有變更者，適用行為時之法律，但行為後之法
    律有利於行為人者，適用最有利於行為人之法律，現行刑法
    第2 條第1項定有明文。此條規定乃與刑法第1條罪刑法定主
    義契合，而貫徹法律禁止溯及既往原則，係規範行為後法律
    變更所生新舊法律比較適用之準據法，是刑法第2 條本身雖
    經修正，但刑法第2 條既屬適用法律之準據法，本身尚無比
    較新舊法之問題，應一律適用裁判時之現行刑法第2 條規定
    以決定適用之刑罰法律，先予辨明。又以本次刑法修正之比
    較新舊法之適用，除與罪刑無關者，例如易刑處分，拘束人
    身自由之保安處分等事項，不必列入綜合比較，得分別適用
    有利於為人之法律，於比較新舊法法時應就罪刑有關之一切
    情形，含本刑及有關之共犯、未遂犯、想像競合犯、牽連犯
    、連續犯、結合犯，以及累犯加重、自首減輕暨其他法定加
    減原因（如身份加減）與加減例等一切情形，本於統一性及
    整體性原則，綜其全部罪刑之結果而為比較，亦有最高法院
    95年度第8次刑庭會議決議可資參照及97年度台上字第902號
    判決意旨參照。
  2.修正施行前刑法第28條規定：「二人以上共同實施犯罪之行
    為者，皆為正犯」，而修正施行後同條則規定：「二人以上
    共同實行犯罪之行為者，皆為正犯」，依修正條文立法理由
    說明，將原條文所定「實施」修正為「實行」，主要目的係
    在排除僅參與犯罪之「陰謀」或「預備」階段者成立共同正
    犯之可能，就此而言，修正施行後刑法第28條之規定已較修
    正前之規定限縮共同正犯成立之範圍，自以修正施行後之規
    定有利於被告。
  3.刑法第33條第5 款由原先之「罰金：一元以上」，修正為「
    罰金：新臺幣一千元以上，以百元計算之」，自以修正前舊
    法對被告有利。
  4.刑法第231條第2項關於常業犯之規定，於修正後業經刪除，
    被告等人容留女子與他人猥褻營利維生，原應論以修正前之
    常業犯一罪，雖修正後刑法廢止常業犯，然依修正後刑法規
    定數罪併罰之結果，最重可處有期徒刑30年，故修正後刑法
    尚非較有利於被告。
  5.經綜合比較前揭新舊法結果，雖修正後刑法第28條規定較有
    利被告，然罰金既由銀元一元以上，提高為新台幣1000元以
    上，無異提高法定刑為罰金時之可科處之最低刑為新台幣10
    0元，修正後之刑法第33條第5款之規定，未有利於被告；另
    刑法第231條第2項關於常業犯之規定，於修正後業經刪除，
    而被告之行為既屬常業犯，則因95年5 月30日該條項修正結
    果，被告所犯容留已滿18歲女子性交易部分，如依95年7 月
    1日新法施行前之刑法第231條第2 項規定，僅論常業犯一罪
    即可，如依95年7月1日新法施行後刑法之規定，則因常業犯
    之規定業已刪除，被告所犯下列各罪，即應分論併罰，而刑
    法第231條第1項之罪，其法定刑為五年以下有期徒刑；修正
    前刑法第231條第2項之法定刑則為一年以上七年以下有期徒
    刑，是被告所犯之上開犯行，如分論併罰，以法定最重本刑
    計算，其分論併罰之刑度將超過常業罪之最重本刑，是修正
    後之規定並未有利於被告。從而，綜合上情比較新舊法結果
    ，被告所犯上開各次犯行，具有常業犯之性質，依行為時之
    法律，論以一罪之規定，既較有利於被告，且修正前刑法第
    33條第5 款等規定亦有利於被告，至本件被告犯行，適用修
    正前刑法第28條規定，對被告並無不利情形，是本件基於法
    律整體適用原則，爰依刑法第2條第1項前段規定，適用最有
    利於行為人之法律，即行為時之刑法論處。
  (三)再揆之前揭最高法院決議及判決意旨，與罪刑無關之易刑處
    分，不必列入綜合比較，得分別適用有利於為人之法律。按
    刑法第42條將原先之「罰金應於裁判確定後二個月內完納。
    期滿而不完納者，強制執行。其無力完納者，易服勞役」、
    「易服勞役以1元以上3元以下，折算一日。但勞役期限不得
    逾六個月」、「罰金總額折算逾六個月之日數者，以罰金總
    額與六個月之日數比例折算」。「科罰金之裁判，應依前二
    項之規定，載明折算一日之額數」、「易服勞役，不滿一日
    之零數，不算」、「易服勞役期內納罰金者，以所納之數，
    依裁判所定之標準折算，扣除勞役之日期」之規定，修正為
    「罰金應於裁判確定後二個月內完納。期滿而不完納者，強
    制執行。其無力完納者，易服勞役。但依其經濟或信用狀況
    ，不能於二個月內完納者，得許期滿後一年內分期繳納。遲
    延一期不繳或未繳足者，其餘未完納之罰金，強制執行或易
    服勞役」、「依前項規定應強制執行者，如已查明確無財產
    可供執行時，得逕予易服勞役。」、「易服勞役以新臺幣10
    00元、2000元或3000元折算一日。但勞役期限不得逾一年」
    、「依第51條第7 款所定之金額，其易服勞役之折算標準不
    同者，從勞役期限較長者定之。」、「罰金總額折算逾一年
    之日數者，以罰金總額與一年之日數比例折算。依前項所定
    之期限，亦同」、「科罰金之裁判，應依前二項之規定，載
    明折算一日之額數」、「易服勞役不滿一日之零數，不算」
    、「易服勞役期內納罰金者，以所納之數，依裁判所定之標
    準折算，扣除勞役之日期」，另罰金罰鍰提高標準條例第2
    條亦配合修正，將原先之「依刑法第41條易科罰金或第42條
    第2項易服勞役者，均就其原定數額提高為100倍折算一日；
    法律所定罰金數額未依本條例提高倍數，或其處罰法條無罰
    金刑之規定者，亦同」之規定，予以修正刪除。是關於易服
    勞役部分，依修正前罰金罰鍰提高標準條例第2 條前段規定
    ，就其原定數額提高為100 倍折算一日，則被告經諭知併科
    罰金部分，依行為時之易服勞役折算標準，最高應以銀元30
    0元折算一日，即新台幣900元折算一日。惟依95年7月1日修
    正公布施行之刑法第42條第3 項前段規定，則最高得以新台
    幣3000元折算一日，且被告李方伶併科如主文所示罰金，若
    依修正前刑法第42條之規定，雖以罰金總額與六個月之日數
    比例折算，但若依修正後刑法第42條第3項規定，以1000 元
    至3000元折算壹日結果，顯較修正前之規定有利，是修正後
    刑法第42條之規定，自屬有利於被告。
  (四)另按修正後刑法施行前，刑法分則編有關罰金刑之貨幣單位
    係銀元；且依刑法分則編應處罰金者，應適用罰金罰鍰提高
    標準條例第1條、第4條之規定，亦即應按各該具體條文制定
    或修正之時間先後，定其提高之倍數。惟被告行為後，刑法
    施行法增訂第1條之1，於95年6 月14日經總統公布，並自同
    年7月1日起施行；該條規定：「中華民國94年1月7日刑法修
    正施行後，刑法分則編所定罰金之貨幣單位為新臺幣。94年
    1月7日刑法修正時，刑法分則編未修正之條文定有罰金者，
    自94年1月7日刑法修正施行後，就其所定數額提高為30倍。
    但72年6 月26日至94年1月7日新增或修正之條文，就其所定
    數額提高為三倍」。亦即自95年7月1日起，刑法分則編所定
    罰金之貨幣單位，由銀元改為新臺幣。惟刑法施行法第1 條
    之1 係替代罰金罰鍰提高標準條例部分條文，與經換算後，
    該條例所定之罰金額度相同，僅係貨幣單位由銀元改為新臺
    幣，不發生有利、不利之問題，亦非法律變更刑度之條文，
    當無比較新舊法之問題，是本件被告所犯常業詐欺罪，雖有
    罰金刑之處罰，但依前述說明，並無比較新舊法之問題，應
    逕依刑法施行法第1條之1之規定，附此敘明。
五、論罪科刑:
  (一)核被告李方伶、周文得容留前開未滿18歲女子為上開猥褻性
    交易之所為，均係犯94年2月5日修正之兒童及少年性交易防
    制條例第23條第3 項之意圖營利容留使未滿18歲之人為性交
    易之常業罪；另被告李方伶、周文得、楊欣毓容留前開已滿
    18歲之女子為猥褻行為之所為，均係犯修正前刑法第231 條
    第2 項之意圖使女子與他人猥褻而容留以營利之常業罪。被
    告李方伶、周文得二人，以一行為同時觸犯上開二罪名，為
    想像競合犯，應依刑法第55條規定，從一重以94年2月5日修
    正之兒童及少年性交易防制條例第23條第2 項之罪處斷。被
    告李方伶、周文得、楊欣毓上開犯行，彼此間有犯意聯絡及
    行為分擔，應依刑法第28條之規定，論以共同正犯 (其中楊
    欣毓僅就90年12月起容留女子方Ｏ汶、黃Ｏ菁、李Ｏ佳 (彼
    三人當時已滿18歲) 及蔡心齊、陳怡伶、吳宗美等人部分，
    與被告李方伶、周文得，有犯意聯絡及行為分擔，而論以共
    同正犯) 。公訴意旨雖認被告李方伶、周文得等人係以強暴
    、脅迫手段，強制前開跳舞小姐為猥褻性交易，而認被告李
    方伶、周文得所為係犯同條例第24條第3 項之強制容留未滿
    18歲之人性交易為常業罪，然依本院調查結果，認為被告李
    方伶、周文得等人僅係單純容留前開小姐在前開PUB 從事猥
    褻秀舞性交易行為，並無施以強制手段，已如前述；另公訴
    意旨認被告楊欣毓所為另涉犯同條例第23條第3 項之圖利容
    留未滿18歲少女為猥褻性交易為常業罪，然經本院調查結果
    ，被告楊欣毓於90年12月間至該PUB 任職時，前開女子均已
    滿18歲，亦如前述。故認檢察官此部分起訴法條，均有未洽
    ，應予變更。
  (二)按以幫助他人犯罪之意思，實施犯罪構成要件以外之行為，
    為幫助犯（最高法院65年台上字第3773號判例參照）。查被
    告吳正山提供個人身分資料擔任水藍色店之營利事業登記之
    負責人，並配合辦理相關辦理刷卡事宜、繳賦稅款等事項，
    是被告吳正山所為，對被告李方伶、周文得等人容留未滿或
    已滿18歲女子與人為性交易、猥褻行為，提供助力，且被告
    吳正山所提供之助力行為，係被告李方伶、周文得等人容留
    女子與人為猥褻、性交易之構成要件以外行為。故核被告吳
    正山所為，係犯94年2月5日修正之兒童及少年性交易防制條
    例第23條第3 項之意圖營利容留使未滿18歲之人為性交易之
    常業罪及修正前刑法第231條第2項之意圖使女子與他人猥褻
    而容留以營利為常業罪之幫助犯。被告吳正山以一幫助行為
    觸犯前開二罪名，為想像競合犯，應依刑法第55條規定，從
    重論以一94年2月5日修正之兒童及少年性交易防制條例第23
    條第3 項之意圖營利容留未滿18歲之人為性交易之常業罪之
    幫助犯，並應依修正前刑法第30條第2 項之規定減輕其刑。
    公訴人雖認被告吳正山為正犯，然依上所述，其認定尚有未
    洽，此部分起訴法條亦應予變更（最高法院30年上字第1574
    號判例參照）。
  (三)兒童及少年福利法第70條第1 項固規定對少年犯罪者，加重
    其刑至二分之一，惟該條項但書明文規定：「但各該罪就被
    害人係兒童及少年已定有特別處罰規定者，不在此限。」本
    案被告李方伶、周文得、楊欣毓、吳正山等人所犯前開罪名
    ，係以交易對象年齡尚未滿18歲者為其處罰之特殊要件，自
    無再按同條項前段規定加重處罰之餘地，併此敘明。
  (四)按刑法第59條規定：犯罪之情狀顯可憫恕者，認科以最低度
    刑仍嫌過重者，得酌量減輕。同法第57條規定，科刑時應審
    酌一切情狀，尤應注意左列事項（共10款）為科刑重輕之標
    準，兩條適用上固有區別，惟所謂「犯罪之情狀」與「一切
    情形」云云，並非有截然不同之領域，於裁判上酌減其刑時
    ，應就犯罪一切情狀（包括第57條所列舉之10款事項），予
    以全盤考量，審酌其犯罪有無可憫恕之事由（即判例所稱有
    特殊之原因與環境等等，在客觀上足以引起一般同情，以及
    宣告法定低度刑，是否猶嫌過重），以為判斷。故適用第59
    條酌量減輕其刑時，並不排除第57條所列舉10款事由之審酌
    ，惟其程度應達於確可憫恕，始可予以酌減。有最高法院70
    年度第6次刑事庭會議決議可參。又參酌釋字第263號解釋，
    若不分犯罪情況及結果如何，概以死刑、無期徒刑為法定刑
    ，立法甚嚴，若有情輕法重之情，裁判時本有刑法第59條酌
    量減輕其刑之適用，足以免過嚴之刑，與憲法尚無牴觸。是
    若有情輕法重，及刑法第59條所規定之情，對被告所犯之罪
    酌量減輕其刑，自為法之所許。查被告吳正山等所犯94年2
    月5日修正之兒童及少年性交易防制條例第23條第3項之容留
    未滿18歲之人性交易為常業罪之幫助犯，其法定本刑經依幫
    助犯減刑後，最低本刑為有期徒刑2年6月。衡諸被告吳正山
    雖提供個人身分資料擔任水藍色店之營利事業登記之負責人
    ，並配合辦理相關辦理刷卡事宜，然其就水藍色PUB 店內容
    留小姐跳舞以營利等事務，並未實際介入參與，所得利益僅
    為每月1 萬元，足認被告吳正山之犯罪之情節尚屬輕微，尚
    非不可憫恕，情輕法重，若仍判處最輕之本刑2年6月，在客
    觀上確足以引起一般同情，爰依刑法第59條之規定，減輕其
    刑。
六、撤銷改判:
  (一)原審判決認被告楊欣毓、李方伶、周文得、吳正山等人罪證
    明確，因予論罪科刑，固非無見。惟查:
  1.被告李方伶、周文得二人所為，應論以94年2月5日修正之兒
    童及少年性交易防制條例第23條第3 項之意圖營利容留使未
    滿18歲之人性交易為常業罪；被告楊欣毓應論以修正前刑法
    第231條第2項之意圖使女子與他人為猥褻之行為而容留以營
    利為常業罪，已如前述。原判決認為被告李方伶、周文得二
    人所為，係犯修正前兒童及少年性交易防制條例第24條第2
    項之圖利強制使未滿18歲之人為性交易罪及刑法第231條之1
    第1 項之圖利強制使已滿18歲之人為猥褻罪；認被告楊欣毓
    所為係犯修正前兒童及少年性交易防制條例第23條第2 項之
    圖利使未滿18歲之人為性交易罪及刑法第231條第1項之圖利
    使已滿18歲之人為猥褻罪，並認渠等前開多次犯行應成立連
    續犯及被告李方伶、周文得所觸犯上開條例第23條第2 項及
    刑法第231條第1項、同法第231條之1第1 項之輕行為，均應
    為觸犯同條例第24條第2 項之重行為所吸收，應僅論以同條
    例第24條第2項之罪名，顯有未洽。
  2.被告鄭富仁、鄭義憲被訴共犯兒童及少年性交易防制條例第
    24條第3 項之意圖營利強制容留使未滿18歲女子為性交易罪
    部分，尚屬不能證明，應為無罪諭知(詳如理由肆所述)。原
    審判決認被告鄭富仁、鄭義憲二人成立兒童及少年性交易防
    制條例第24條第2 項之圖利強制使未滿18歲之人為性交易罪
    之幫助犯，亦有未洽。
  3.本件檢察官起訴被告李方伶、周文得等人容留之女子有: 楊
    Ｏ惠、楊Ｏ茹、翁Ｏ婷、黃Ｏ菁、方Ｏ汶、李Ｏ佳、傅心怡
    、蔡心齊、陳美文、陳怡伶、吳宗美及陳Ｏ琴、林Ｏ純、王
    Ｏ真、陳Ｏ慧、黃ＯＯ( 綽號『小瑛』，起訴書誤載為王Ｏ
    Ｏ) 等人，然原審判決僅就前11位女子而為論述，至其餘女
    子部分則未詳予審究，自有未當 (按此部分起訴事實，與前
    開論罪事實，有實質及裁判上一罪關係，然因罪證不足，故
    本院認應為不另為無罪諭知，詳如理由參所述)。
  4.員警在「水藍色PUB 」扣得之和解書及切結書等物，雖為該
    PUB 所有之物，然實為案外人陳美月、劉欣怡等人因在該店
    滋事所簽，並非被告李方伶、周文得、楊欣毓、吳正山或其
    共犯供本件犯罪所用或所得之物，亦非違禁物，應不予沒收
    (詳如後述)，原審判決未予詳查，遽為沒收之諭知，亦有不
    當。
  (二)被告楊欣毓(就被訴於水藍色PUB意圖營利而容留使未滿18歲
    子女為性交易罪部分) 、李方伶、周文得、吳正山等人上訴
    均否認犯罪，雖均無理由，然原判決既有前開可議之處；另
    被告鄭富仁、鄭義憲二人上訴否認犯罪，為有理由 (詳如後
    述)，自應由本院將原判決就被告楊欣毓(就被訴於水藍色PU
    B 意圖營利而容留使未滿18歲子女為性交易罪，經原審判處
    有期徒刑三年二月、併科罰金新台幣10萬元) 及被告李方伶
    、周文得、吳正山等人部分，予以撤銷改判，以期適法。
  (三)爰審酌被告李方伶前有施用麻醉藥品之前科紀錄 (未構成累
    犯) 、被告周文得前無犯罪紀錄、被告楊欣毓前無犯罪紀錄
    、被告吳正山有妨害公務、營利姦淫猥褻、賭博等前科紀錄
    (均未構成累犯)之素行，有台灣高等法院被告前案紀錄表在
    卷可稽，渠等意圖營利之犯罪動機，所犯容留未滿18歲少女
    為性交易犯行部分嚴重戕害未成年人之身心及價值觀，且容
    留已滿18歲女子為猥褻之行為，亦嚴重危害社會善良風俗。
    而被告李方伶為前開PUB 負責人，為本件犯行之主謀者，被
    告周文得則聽命於被告李方伶行事，掌理該店業務而牟取薪
    資利益，被告楊欣毓自90年12月間起擔任經理職務，被告吳
    正山擔任該店名義負責人之犯罪情節，及犯後四人均否認犯
    行，並無悔意之態度等一切情狀，分別量處如主文第二至五
    項所示之刑，並就併科罰金部分，依修正後刑法第42條第3
    、5 項之規定諭知易服勞役之折算標準。另被告楊欣毓之犯
    罪時間在96年4 月24日之前，復無96年中華民國罪犯減刑條
    例所規定不得減刑之事由，應依該條例第2條第1項第3 款規
    定減其宣告刑2分之1。
七、沒收情形:
  (一)應予沒收部分:
    警方在「水藍色PUB」搜索扣得之電話聯絡簿1本及電話名冊
    7 紙（內有跳秀女子及相關廠商等人之電話號碼）、打卡片
    32張（內有該店員工及跳秀女子之上班打卡紀錄）、薪資袋
    11張(內有被告周文得等人之薪資袋)、人事資料11紙 (內有
    該店員工之人事資料)、帳冊1本 (內載有跳秀小姐收支款項
    紀錄)、本票8紙（為證人傅心怡所簽發）等物，均為被告李
    方伶所有，並為其與被告周文得、楊欣毓等人在「水藍色PU
    B」從事前開犯行，所用或所得之物，爰均依刑法第38條第1
    項第2款及第3款之規定宣告沒收。
  (二)不予沒收部分:
    至員警在「水藍色PUB 」扣得與案外人陳美月之和解書及劉
    欣怡所書切結書各一分，雖為該店所有之物，然非供被告李
    方伶、周文得、楊欣毓等人為本件所用或所得之物，亦非違
    禁物，故均不予沒收，附此敘明。
  (三)另按幫助犯係對於犯罪構成要件以外行為為加工，與正犯並
    無共同犯罪意思，故不適用責任共同原則，則幫助犯對正犯
    所有之物，毋庸諭知沒收 (最高法院88年度台上字第6234號
    判決意旨參照) ，準此，前開沒收之物，於被告吳正山所犯
    幫助罪名下，並不為沒收之諭知，附此敘明。
參、不另為無罪諭知部分:
一、公訴意旨另以: 被告李方伶、周文得、楊欣毓、吳正山等人
    另有於前開時地，容留女子即跳舞小姐王Ｏ貞、陳Ｏ琴、陳
    Ｏ慧、林Ｏ純、黃ＯＯ( 起訴書誤載為: 「王ＯＯ，綽號小
    瑛」) 等人，從事前述猥褻性交易行為云云。
二、按犯罪事實應依證據認定之，無證據不得認定犯罪事實；又
    不能證明被告犯罪或其行為不罰者應諭知無罪之判決。刑事
    訴訟法第154條第2項、第301條第1項分別定有明文。次按刑
    事訴訟法第161條已於91年2月8日修正公布，修正後同條第1
    項規定：檢察官就被告犯罪事實，應負舉證責任，並指出證
    明之方法。因此，檢察官對於起訴之犯罪事實，應負提出證
    據及說服之實質舉證責任。倘其所提出之證據，不足為被告
    有罪之積極證明，或其闡明之證明方法，無從說服法官以形
    成被告有罪之心證，基於無罪推定之原則，自應為被告無罪
    判決之諭知（最高法院92年度台上字第128 號判例意旨可資
    參照）。
三、檢察官認被告李方伶、周文得有強制容留及被告楊欣毓、吳
    正山另有容留前開小姐從事猥褻性交易之犯嫌，無非係以證
    人王Ｏ貞、陳Ｏ琴、陳Ｏ慧、林Ｏ純、黃ＯＯ (起訴書誤載
    為:「王ＯＯ，綽號小瑛」)等人之證述，及扣案之電話聯絡
    簿1 本、打卡片、薪資袋、人事資料、帳冊、小姐名冊等物
    資為論據。惟訊據被告李方伶、周文得、楊欣毓、吳正山等
    人均堅決否認此部分犯行。被告李方伶另供稱: 王Ｏ貞是水
    藍色PUB 服務生，負責端盤子，並沒有跳舞，從扣案的薪資
    單就可以看出王Ｏ真是服務生，不是跳舞小姐，因為水藍色
    PUB 服務生有薪資，跳舞小姐只有小費，我不知道陳Ｏ琴、
    陳Ｏ慧是誰；伊沒有強制小姐跳舞等語。周文得另供稱: 陳
    Ｏ慧是服務生，不是跳舞小姐。王Ｏ貞是服務生，並沒有跳
    舞，陳Ｏ琴我沒有印象，伊沒有強制小姐跳舞等語。
四、經查: 
  (一)證人王Ｏ貞、陳Ｏ琴、陳Ｏ慧、林Ｏ純、黃Ｏ瑛並未證述渠
    等有在水藍色PUB從事猥褻秀舞之事實:
  1.證人王Ｏ貞僅於偵訊證稱:「我是90年4月至12月在水藍色PU
    B工作，當時已滿18歲，綽號『小貞』」等語(見92偵3582號
    卷第27、30頁)，並未提及其有於前開PUB從事猥褻秀舞之情
    。且被告李方伶、周文得於本院均供稱:王Ｏ貞是水藍色PUB
    服務生，沒有跳舞等語(見更一審卷(二)第115 頁)。參以被告
    李方伶於本院供稱:水藍色PUB服務生才有薪資，跳舞小姐只
    有小費等語(見一審卷(二)第115 頁)；及扣案證物中，確有姓
    名為「小貞」、月薪24000 元之薪資袋及王Ｏ貞之人事資料
    卡在卷可稽(印附於更一審卷(二)第192、194頁)。足見證人王
    Ｏ貞應為該店支領薪資之服務生，而非跳舞小姐。
  2.證人陳Ｏ琴於偵訊已證稱: 「查獲時我在現場消費，陪客人
    聊天，沒有跳舞秀」等語(見同前偵卷第36、38頁)。自難據
    其所證而認其有在水藍色PUB從事猥褻秀舞之情。
  3.證人陳Ｏ慧僅於偵訊證稱: 「我是90年10月在水藍色工作，
    藝名『寶貝』」等語(見同前偵卷第31頁)。且被告周文得於
    本院亦供稱:陳Ｏ慧是服務生，不是跳舞小姐等語(見更一審
    卷(二)第115頁)。自難認證人陳Ｏ慧其有在水藍色PUB 從事猥
    褻秀舞之實。
  4.證人林Ｏ純於偵訊證稱: 「我是90年12月間一直到查獲為止
     (即91年1月3日)，在水藍色PUB工作，藝名小純，薪資2800
    0元」等語 (見同前偵卷第31頁)。然參諸被告李方伶於本院
    供稱:水藍色PUB服務生才有薪資，跳舞小姐只有小費等語(
    見一審卷(二)第115頁)；及扣案證物中，確有姓名為「小純」
    之薪資袋在卷 (印附於更一審卷(二)第195頁)等情。足見證人
    林Ｏ純應為該店支領薪資之服務生，而非跳舞小姐。
  5.證人黃Ｏ瑛於偵訊已證稱:「我是90年間在水藍色PUB工作，
    沒有藝名，當小妹」、「我的藝名是『小瑛』，90年5、6月
    間做到被查獲為止」等語(見同前偵卷)。參以扣案證物中，
    確有黃Ｏ瑛之人事資料卡在卷可稽(印附於更一審卷(二)第193
    頁) 。足見證人林Ｏ純稱其該店服務生，而非跳舞小姐，應
    屬實可信。
  (二)另扣案之電話聯絡簿1本及小姐名冊7張，均僅記載人名及電
    話號碼，雖係供被告李方伶等人用以經營水藍色PUB 及與跳
    舞小姐聯絡所用，然其中所載多人姓名電話，並非均為跳舞
    小姐，自不能據為前開證人有於該店從事猥褻秀舞工作之依
    據。另扣案之打卡片、薪資袋、人事資料、帳冊等文書部分
    ，至多僅能證明前開證人有於該PUB 工作及支領薪資之情形
    ，但不能證明渠等均有於該PUB 從事猥褻秀舞之事實。況台
    灣台南地方法院檢察署檢察官業於92年4 月21日以92年度偵
    字第2332號，對林Ｏ純、黃Ｏ瑛等人該次涉嫌妨害風化案件
    ，為不起訴處分，有該不起訴處分書在卷可考 (印附於本院
    更一審卷(二)第196至198頁) ，則檢察官猶起訴被告等有容留
    渠等為猥褻性交易之情形，顯然有誤。
六、綜上所述，依檢察官所提事證，並不能證明證人王Ｏ貞、陳
    Ｏ琴、陳Ｏ慧、林Ｏ純、黃Ｏ瑛等人，有在水藍色PUB 從事
    猥褻秀舞之事實，自無從使本院產生被告李方伶、周文得、
    楊欣毓、吳正山等人有意圖營利而容留渠等為猥褻性交易犯
    行之心證。且檢察官所指前開跳舞小姐有遭強制容留從事猥
    褻秀舞性交易之事實，亦無足夠證據足資證明。從而，檢察
    官此部分起訴事實，均尚不能證明，惟因均與前開論罪事實
    有常業犯之實質及想像競合犯之裁判上一罪關係，故就此部
    分不另為無罪諭知。
肆、無罪部分 (即被告鄭富仁、鄭義憲被訴強制容留未滿18歲之
    少女及已滿18歲之女子為猥褻性交易之常業罪部分):
一、公訴意旨另以: 被告鄭富仁、鄭義憲兄弟二人，與同案被告
    李方伶、周文得、陳漢展(業經本院上訴審判決無罪確定)等
    人，共同基於意圖營利，強制容留使未滿18歲或已滿18歲女
    子為猥褻性交易之犯意聯絡，由被告鄭義憲、鄭富仁二人在
    店內擔任外場服務、維持秩序及把風之圍事人員，並負責引
    誘未滿18歲之少女楊Ｏ惠等人，至水藍色PUB 工作，再容留
    其等為全裸、半裸或內衣之猥褻秀舞等公然猥褻行為，以取
    得小費之性交易。同案被告李方伶並要求前開女子預立本票
    及預扣押金方式，防止小姐逃跑或拒跳猥褻秀舞。因其待遇
    不合理，乃有少女楊Ｏ惠、楊Ｏ茹、翁Ｏ婷(翁Ｏ怡)及女子
    吳宗美、傅心怡等人，欲離開該PUB ，同案被告李方伶遂恐
    嚇渠等回去上班，否則將對其本人或家屬不利。若再不聽從
    ，則唆使被告鄭富仁、鄭義憲、周文得等人強押回PUB ，加
    以毆打，並強迫簽下本票，迫使渠等繼續在該PUB 從事猥褻
    秀舞之性交易。因認被告鄭義憲、鄭富仁二人涉犯兒童及少
    年性交易防制條例第24條第3 項之意圖營利容留使未滿18歲
    之人為性交易之常業罪及修正前刑法第231 條之1第2項之意
    圖營利強制使女子與他人為猥褻行為之常業罪云云。
二、按犯罪事實應依證據認定之，無證據不得認定犯罪事實；又
    不能證明被告犯罪或其行為不罰者應諭知無罪之判決。刑事
    訴訟法第154條第2項、第301條第1項分別定有明文。
三、檢察官認被告鄭富仁、鄭義憲二人有前開犯行，無非係認前
    開跳舞小姐及扣案之電話聯絡簿1 本、打卡片、薪資袋、人
    事資料、帳冊、小姐名冊等物資為論據。惟訊據被告鄭富仁
    、鄭義憲，均堅決否認有前開犯行。被告鄭富仁並稱: 我並
    沒有在水藍色PUB 裡工作，我是去店裡消費的客人，我並沒
    有受僱在水藍色PUB ，我綽號「富仁」，沒有幫忙介紹小姐
    ，也沒有去檳榔攤或街上引誘女子到店裡跳舞，更沒有依李
    方伶的指示去把曠職的小姐帶回來及維持店裡秩序。我自己
    有在當舖工作，我還有砸過他們的店，周文得因此有跟我談
     (調解) 過等語。被告鄭義憲則稱：我並沒有在店裡工作，
    我只認識周文得，我是去店裡消費的客人，我並沒有受僱在
    水藍色PUB ，也沒有幫忙介紹小姐，我綽號是「奧迪」，我
    沒有去檳榔攤或街上引誘女子到店裡跳舞，也沒有依李方伶
    的指示去把曠職的小姐帶回來及維持店裡秩序等語。
四、經查:
  (一)關於被告鄭富仁、鄭義憲兄弟二人，有無在水藍色擔任外場
    服務、維持秩序及把風之圍事工作乙節:
  1.訊據被告鄭富仁、鄭義憲二人，固坦承彼二人為兄弟關係，
    綽號分別為「富仁」( 「富林」) 、「奧迪」，及均曾前往
    水藍色PUB消費，然均否認渠等為水藍色PUB之員工之情 (詳
    見92偵742號卷第123至124頁、第143頁，92少連訴7 號卷(一)
    第84、240至247頁，95訴374號卷第124至125頁，97上訴755
    號卷(二)第77至114頁，97上訴755號卷(四)第208、210至211 頁
    ，更一審卷(一)第154頁正反面)。
  2.另同案被告李方伶等人均一致證稱被告鄭富仁、鄭義憲二人
    非水藍色PUB 員工，僅係來店消費之客人等情: (1)同案被告
    李方伶於警詢、偵審先後證稱: 「我不認識鄭富仁、鄭義憲
    」(見92偵742號卷第78頁，上訴審卷(二)第119、123至124頁)
    、「我沒有唆使義憲、富仁強押『搖搖』即(少女楊Ｏ惠)」
    (見92少連訴7 號卷(一)第88頁)、「我看過『富仁』，他是店
    裡的『奧客』」(見上訴卷(三)第208 頁)。(2)同案被告周文得
    於警詢及偵審則證稱: 「李方伶沒有唆使義憲、富仁及我強
    押『搖搖』回PUB上班」(見92少連訴7號卷(一)第88頁)、「店
    裡沒有聘請鄭富仁。... 鄭富仁沒有直接進來找過李方伶，
    他來消費。...在PUB有看過鄭義憲，他是鄭富仁的弟弟，也
    去喝酒。...鄭富仁、鄭義憲是兄弟，他們是酒客」(見95訴
    374號卷(三)第265、275至276 頁)。(3)同案被告楊欣毓於原審
    證稱: 「鄭義憲沒有見過。鄭富仁我見過，但他不是公司的
    工作人員，他在那邊喝酒。」(見95訴374號卷(三)第246頁)。
    (4)同案被告吳幸儒於偵審證稱:「不認識奧底(迪)、富林(仁
    )」(見92偵742號卷第126 頁)、「鄭義憲、鄭富仁不是店裡
    面的員工，他們是來店裡消費的客人」(見95訴374號卷(三)第
    28、36頁)。(5)另同案被告葉建志、陳漢展等人均證稱:不認
    識奧底(迪)、富林(仁)等語(見92偵742號卷第121 至122頁)
    。
  3.至證人陳Ｏ文雖於偵訊證稱: 「富林是少爺，是奧底的哥哥
    」等語(見91偵4498號卷第170 頁反面)。然由其於偵訊中另
    稱:「葉建志是少爺，跟阿飛(周文得)一樣」等語(見同前卷
    第170頁反面)，而同案葉建志、周文得二人，實際上均為該
    店經理，已於前述。可見，證人陳Ｏ文對水藍色PUB 人員職
    務情形，陳述並不詳實。且據同在該店跳舞之證人方Ｏ汶、
    傅心怡、李Ｏ佳等人或稱未見過被告鄭義憲、鄭富仁二人，
    或稱渠等為客人。其中證人方Ｏ汶於原審亦證稱: 「富林就
    是鄭富仁，他當時是客人，他都叫我過去聊天，我不要，他
    就罵我」等語(見92少連訴7 號卷第62頁)；證人傅心怡、李
    Ｏ佳於原審均證稱: 「沒看過鄭義憲、鄭富仁」，證人傅心
    怡並證稱: 工作期間我沒有聽過綽號『奧迪』、『富林』等
    人(見95訴374號卷(三)第122、161至162頁)。準此，證人陳Ｏ
    文前開所證，不僅與被告鄭富仁、鄭義憲二人及前開同案被
    告等人所供不符，且與其他跳舞小姐即證人方Ｏ汶、傅心怡
    、李Ｏ佳等人所證，亦有矛盾，自不能遽予採信為被告鄭義
    憲、鄭富仁二人不利之認定。
  4.另證人翁Ｏ婷、黃Ｏ菁於偵查中雖均證稱: 被告鄭義憲、鄭
    富仁均為同案被告李方伶之手下( 詳見警卷第14頁反面，91
    偵6063號卷第47頁反面) 。然證人翁Ｏ婷嗣於原審已改稱：
    「我不太認識鄭義憲、鄭富仁，我在警詢說他們有出手打我
    及限制我的自由，是警察叫我這樣說的，說要寫嚴重一點。
    ...鄭義憲、鄭富仁沒有出手打我，他們沒有在場」(見92少
    連訴7號卷(二)第64頁)；另證人黃Ｏ菁於原審亦改稱: 「不認
    識鄭義憲及鄭富仁，偵查中是詢問人重複說(他們)明明是她
    (李方伶)的手下，我為什麼說不是，為什麼不說實話，所以
    我才那樣回答」(見92少連訴7號卷第242頁)、「鄭義憲之前
    有去公司(水藍色PUB)消費過。...水藍色裡面沒有工作人員
    叫富林消費過」等語 (見95訴374(三)第146至147頁)。證人翁
    Ｏ婷、黃Ｏ菁前開證述既前後不一，且與前開同案被告一致
    所供及證人方Ｏ汶、傅心怡、李Ｏ佳等人所證不符，自不得
    遽予採信為被告鄭義憲、鄭富仁二人不利之認定。
  5.綜此，由前開被告、同案被告及證人之證述，並不能證明被
    告鄭義憲、鄭富仁二人有在水藍色PUB 任職之情形，自亦無
    從認定彼二人有與被告李方伶等人共同容留小姐在該店從事
    猥褻秀舞之事實。
  (二)關於被告二人有無引誘少女至水藍色工PUB作乙節:
  1.證人方Ｏ汶雖於偵查中證稱: 「富林有搭訕叫我去水藍色PU
    B 跳舞」(見91偵6063號卷第36頁)；另證人黃Ｏ菁於偵查中
    亦證稱: 「李方伶叫富林去搭訕少女，引誘到水藍色上班，
    我跟翁Ｏ婷都是富林帶來(水藍色PUB上班)」(見91偵6063號
    卷第48頁，91偵4498號卷第114頁反面)。惟證人方Ｏ汶嗣於
    原審及本院已分別證稱: 「鄭富仁當時是客人，他都叫我過
    去聊天，我不要，他就罵我，我懷恨在心，才如此說的」等
    語(見92少連訴7號卷(二)第62頁)；「(是否是被告鄭義憲、鄭
    富仁帶妳去「水藍色PUB」應徵)都不是」等語 (見更一審卷
    (二)第68頁)。證人黃Ｏ菁於原審亦改稱:「我會到水藍色PUB
    跳舞，是以前在撞球場工作的同事介紹，不是鄭富仁介紹的
    」(見92少連訴7號卷(一)第240頁)。且證人翁Ｏ婷於警詢、偵
    訊分別證稱:「我是由友人介紹進入水藍色PUB工作」 (見警
    卷第14頁反面)、「我是看報紙去應徵的」(見91偵6063號卷
    第115頁反面，91偵6063號卷第64頁反面)等語，前後雖有出
    入，然其從未提及經由被告鄭富仁帶去水藍色PUB 工作之情
    。由此，證人方Ｏ汶、黃Ｏ菁前開所證，既前後矛盾，且與
    證人翁Ｏ婷所證不符，自不能遽予採信為被告鄭義憲、鄭富
    仁二人不利之認定。
  2.此外，證人楊Ｏ惠、楊Ｏ茹均證稱係經由友人介紹自行至水
    藍色PUB應徵工作(見警卷第10頁反面、第12頁反面，更一審
    卷(二)第71頁反面)；證人李Ｏ佳證稱其係經過水藍色PUB，自
    己進去應徵工作(見95訴374號卷(三)第117頁)；證人傅心怡證
    稱其係看報紙，自己去應徵(見95訴374號卷(三)第156頁)；證
    人蔡心齊證稱其係主動向周文得詢問而到水藍色PUB工作(見
    91偵6063號卷第94頁) ，即前開證人均未曾提及有經被告鄭
    富仁、鄭義憲二人招攬引誘而至水藍色PUB工作之情形。
  3.綜此，由前開證人之證述，亦不能證明被告鄭義憲、鄭富仁
    二人有引誘小姐至水藍色PUB從事猥褻秀舞之事實。
  (三)關於被告二人有無強押及毆打少女乙節:
  1.證人翁Ｏ婷雖於警詢及偵查中曾證稱：「伊於90年2 月15日
    逃離該店後被捉到後，李方伶就叫鄭富仁、鄭義憲二人出手
    毆打伊，並限制伊行動自由，然後押伊簽下6 張本票，每張
    面額50萬元共總計300 萬元，伊簽完本票就由被告鄭義憲送
    伊回家，伊於隔日再回水藍色PUB上班」(見警卷14至16頁）
    ；「我在夜市碰到李方伶的朋友，後來『奧底 』(被告鄭義
    憲) 來了，我就跟他們回去，當時『奧底』有毆打，說你們
    當我傻子，強迫我簽本票」等語 (見91年偵字第6063號卷第
    115-117頁)；另證人方Ｏ汶於警詢及91年11月14日偵訊時雖
    證稱: 「翁Ｏ婷好像是逃跑才被捉回來」、「翁Ｏ婷是不跳
    鋼管秀被強迫者」(見91偵6063號卷第37頁反面、第11 2頁)
    ；及證人黃Ｏ菁於檢察事務官詢問時證稱: 「我的同學翁Ｏ
    婷不願意跳全裸，在夜市被李方伶捉回來再繼續跳全裸」、
    「翁Ｏ婷不願意跳舞逃跑被毆打」等語 (見91偵6063號卷第
    46頁反面至47頁)。
  2.惟證人翁Ｏ婷嗣於91年10月28日經檢察事務官以其涉嫌偽證
    罪名詢問時另供稱: 「我離開後，有一天晚上在花園夜市，
    被李方伶等人發現，她問我錢何時還，我沒有錢，李方伶就
    叫鄭義憲強押我回水藍色辦公室，要我賠3 萬元，作為減肥
    之代價，我被迫只好簽金額3萬元本票1張」等語 (詳見91偵
    6063號卷第64至67頁) ；其於原審具結並證稱：「警詢很多
    筆錄都是警察自己寫的，警訊筆錄記載『李方伶就叫手下被
    告鄭富仁、鄭義憲二人出手毆打伊，並限制伊行動自由』，
    這句話是警察叫我這樣說，說要寫嚴重一點，簽本票的部分
    是真的，【但是沒有強押】」、「因為沒有錢，所以伊只好
    簽本票。我有另外簽了1張7萬元的本票，是李方伶叫我簽的
    ，其他6 張本票也是李方伶叫我簽的。【鄭富仁、鄭義憲沒
    有出手打我，他們沒有在場】，在場的只有李方伶、我及李
    方伶的一位男的朋友不知姓名」等語(見92年少連訴7號卷(二)
    第63至64頁）。另證人方Ｏ汶嗣於原審亦證稱: 「我跟檢察
    官翁Ｏ婷因為不跳舞而被毆打等語，是聽說的」(見95訴374
    號卷(三)第181至182 頁)；證人黃Ｏ菁於檢察事務官詢問時證
    稱:「我在地檢署說翁Ｏ婷被李方伶抓回來 (跳舞)，沒有這
    回事」(見95訴374號卷(三)第149頁)。足見，翁Ｏ婷前於警偵
    所證有遭被告鄭富仁、鄭義憲二人強押毆打之情，前後陳述
    不一，仍有可疑，自不能遽予採信。至於被告李方伶等人要
    求證人翁Ｏ婷簽發本票部分，則係因認該證人積欠違約及索
    取減肥藥費用所為，並非為脅迫該證人返回該店從事跳舞工
    作，且嗣經翁Ｏ婷賠償3 萬元後，已取回前開本票，且倘被
    告李方伶等人果有以脅迫該證人簽發本票方式，強制該證人
    在該店從事猥褻性交易之行為，被告等人理應將該證人扣留
    在該店工作才是，豈有任該證人與家人聯繫，甚至公開與該
    證人父親相約至議員服務處調解前開本票債務問題。故認證
    人翁Ｏ婷、方Ｏ汶、黃Ｏ菁、李Ｏ佳等人於警詢及偵查所證
    有關翁Ｏ婷被迫在該店跳舞之證述部分，前後不一，且違情
    理，不能採信，已如前述(詳見理由貳、三(三))。
  3.綜此，由前開證人之證述，亦不能證明被告鄭義憲、鄭富仁
    二人有強押毆打證人翁Ｏ婷，遑論強制其為猥褻性交易之事
    實。
五、綜上所述，依檢察官所提事證，並不能證明被告鄭義憲、鄭
    富仁二人，有在水藍色PUB 擔任圍事人員、引誘招攬少女及
    強制少女在該店為性交易之事實，自無從使本院產生該二被
    告有意圖營利而強制容留少女為猥褻性交易犯行之心證。從
    而，檢察官起訴被告鄭義憲、鄭富仁部分之犯罪事實，尚屬
    不能證明，揆諸前開規定，自應就被告鄭義憲、鄭富仁二人
    均為無罪之諭知。原審判決未予詳查，就被告鄭義憲、鄭富
    仁二人遽予論罪科刑，尚有未洽，故原判決關於被告鄭義憲
    、鄭富仁二人部分均應撤銷，均改為無罪之諭知。
據上論結:依刑事訴訟法第369條第1項前段、第364條、第301 條
第1項、第300條、第299條第1項前段，94年2月5日修正兒童及少
年性交易防制條例第23條第3項、修正前刑法第231條第2 項、第
28條，現行刑法第11條前段、第30條、第55條、第59條、第42條
第3、5項、第38條第1項第2、3 款，中華民國96年罪犯減刑條例
第2條第1項第3款，刑法施行法第1條之1第1項。
本案經檢察官許美女到庭執行職務。   
中    華    民    國   100    年    7     月    26    日
                  刑事第六庭    審判長法  官  董武全
                                      法  官  孫玉文
                                      法  官  賴純慧
以上正本證明與原本無異。
如不服本判決應於收受送達後10日內向本院提出上訴書狀，其未
敘述上訴理由者，並得於提起上訴後10日內向本院補提理由書（
均須按他造當事人之人數附繕本）「切勿逕送上級法院」。
                                      書記官  翁心欣
中    華    民    國   100    年    7     月    26    日

附錄本案論罪科刑法條：
94年2月5日修正之兒童及少年性交易防制條例第23條第3項：
引誘、容留、媒介、協助或以他法，使未滿18歲之人為性交易者
，處一年以上七年以下有期徒刑，得併科新臺幣三百萬元以下罰
金。以詐術犯之者，亦同。
意圖營利而犯前項之罪者，處三年以上十年以下有期徒刑，併科
新臺幣五百萬元以下罰金。
以犯前項之罪為常業者，處五年以上有期徒刑，併科新臺幣七百
萬元以下之罰金。
 
修正前中華民國刑法第231條第2項：
意圖使男女與他人為性交或猥褻之行為，而引誘、容留或媒介以
營利者，處五年以下有期徒刑，得併科十萬元以下罰金。以詐術
犯之者，亦同。
以犯前項之罪為常業者，處一年以上七年以下有期徒刑，得併科
三十萬元以下罰金。
















【附表】(水藍色PUB跳舞小姐部分):
┌─┬───┬────┬──────┬──────────┐    
│編│被害人│生日    │工作期間    │猥褻(性交易)行為    │      
│號│(綽號)│        │(民國)      │                    │      
├─┼───┼────┼──────┼──────────┤      
│1 │楊Ｏ惠│74.3.28 │89年12月底至│穿著暴露薄紗清涼秀舞│    
│  │(搖搖)│        │90年6月間   │                    │    
├─┼───┼────┼──────┼──────────┤      
│2 │楊Ｏ茹│76.8.19 │90年6月1日至│全裸或半裸、上空內衣│    
│  │(小佩)│        │同年10月間  │秀舞                │    
├─┼───┼────┼──────┼──────────┤      
│3 │翁Ｏ婷│72.2.17 │89年12月至  │內衣秀舞            │
│  │即翁Ｏ│        │90年2月15日 │                    │
│  │怡 (佳│        │            │                    │    
│  │佳、小│        │            │                    │
│  │佳)   │        │            │                    │
├─┼───┼────┼──────┼──────────┤    
│4 │方Ｏ汶│72.3.2  │89年8月至   │全裸、上空秀舞      │
│  │(小夢)│        │91年1月3日  │                    │
├─┼───┼────┼──────┼──────────┤      
│5 │黃Ｏ菁│72.5.8  │89年12月至  │內衣秀舞            │
│  │(寶寶)│        │91年1月3日  │                    │
│  │(小玫)│        │            │                    │
├─┼───┼────┼──────┼──────────┤    
│6 │李Ｏ佳│72.9.5  │90年4月至   │內衣秀舞            │
│  │(亮亮)│        │同年12月    │                    │
├─┼───┼────┼──────┼──────────┤      
│7 │傅心怡│70.9.22 │90年9月至   │全裸或上空內衣秀舞  │
│  │(小葳)│        │同年10月    │                    │
├─┼───┼────┼──────┼──────────┤      
│8 │蔡心齊│70.12.12│91年1月3日前│內衣秀舞            │
│  │(糖糖)│        │二、三月至91│                    │
│  │      │        │年1 月3 日  │                    │
├─┼───┼────┼──────┼──────────┤      
│9 │陳美文│72.3.26 │90年7、8月間│穿著暴露秀舞        │
│  │(安妮)│        │            │                    │    
├─┼───┼────┼──────┼──────────┤      
│10│陳怡伶│72.6.23 │91年1月3日前│全裸秀舞            │
│  │(小萱)│        │三月至91年1 │                    │
│  │(萱萱)│        │月3日       │                    │
├─┼───┼────┼──────┼──────────┤
│11│吳宗美│71.7.15 │91年1月3日前│穿著暴露秀舞        │
│  │(亞亞)│        │某日至91年1 │                    │
│  │(芽芽)│        │月3日       │                    │
└─┴───┴────┴──────┴──────────┘